---
title: "[Part 2] 생명표 의미분석"
output:
  html_document:
    fig_height: 4
    fig_width: 7
    highlight: textmate
    theme: cosmo
    df_print: paged
editor_options: 
  chunk_output_type: console
---

```{r include=FALSE}
library(optimx)
library(tidyverse)
library(ggplot2)
library(dplyr)
library(gridExtra)
library(readxl)
library(leaps)
library(MASS)
library(kableExtra)
library(reshape2)
```

### 데이터 조직

```{r message=FALSE, warning=FALSE}
setwd("~/Desktop/2023-2/이론통계학II/HW3")
# 데이터 불러오기
life<-read_excel("2010년_생명표.xlsx", range = "B3:S103", 
                 col_names = c("ex_t","ex_m","ex_f", "qx_t","qx_m","qx_f",
                               "lx_t","lx_m","lx_f", "Lx_t","Lx_m","Lx_f",
                               "lx*ex_t","lx*ex_m","lx*ex_f", "dx_t","dx_m","dx_f"))
life<-cbind(x=0:100, life)
```


### a) `lx`, `dx`, `qx`, `ex` 성별에 따른 도표


```{r echo=FALSE, fig.height=6, fig.width=8}
options(scipen = 99)
library(ggpubr)

g1<- life %>% ggplot() +
  geom_line(aes(x=x,y=lx_m, color="Male"), linewidth=1.3) +
  geom_line(aes(x=x,y=lx_f, color="Female"), linewidth = 1.3) +
  theme_minimal() + ggtitle("Number of Survivors out of 100,000") +
  scale_x_continuous(name = "Age (years)") +
  scale_y_continuous(name = expression(paste(l[x], " (people)")), breaks = seq(0,100000,by=20000))+
  scale_colour_manual(name="Gender", values = c(Male="royalblue1", Female="indianred1")) +
  theme(plot.title = element_text(size=12, face="bold"))

g2<- life %>% ggplot() +
  geom_line(aes(x=x,y=dx_m, color="Male"), linewidth=1.3) +
  geom_line(aes(x=x,y=dx_f, color="Female"), linewidth = 1.3) +
  theme_minimal() + ggtitle("Number of Deaths out of 100,000") +
  scale_x_continuous(name = "Age (years)") +
  scale_y_continuous(name = expression(paste(d[x], " (people)")), breaks = seq(0,5000,by=1000))+
  scale_colour_manual(name="Gender", values = c(Male="royalblue1", Female="indianred1")) +
  theme(plot.title = element_text(size=12, face="bold"))

g3<- life %>% ggplot() +
  geom_line(aes(x=x,y=qx_f, color="Female"), linewidth = 1.3) +
  geom_line(aes(x=x,y=qx_m, color="Male"), linewidth=1.3, linetype = 5) +
  theme_minimal() + ggtitle("Probability of Dying within One Year") +
  scale_x_continuous(name = "Age (years)") +
  scale_y_continuous(name = expression(q[x]), breaks = seq(0,1,by=0.2))+
  scale_colour_manual(name="Gender", values = c(Male="royalblue1", Female="indianred1")) +
  theme(plot.title = element_text(size=12, face="bold"))

g4<- life %>% ggplot() +
  geom_line(aes(x=x,y=ex_m, color="Male"), linewidth=1.3) +
  geom_line(aes(x=x,y=ex_f, color="Female"), linewidth = 1.3) +
  theme_minimal() + ggtitle("Average Remaining Lifetime") +
  scale_x_continuous(name = "Age (years)") +
  scale_y_continuous(name = expression(paste(bar(e)[x], " (years)")), breaks = seq(0,85,by=20))+
  scale_colour_manual(name="Gender", values = c(Male="royalblue1", Female="indianred1")) +
  theme(plot.title = element_text(size=12, face="bold"))

ggarrange(g1,g2,g3,g4,ncol=2, nrow=2, common.legend = TRUE, legend = "bottom")
```

> 남녀간 차이   
> $l_x$ : 남성이 더 먼저 감소 시작. 그러나 더 가파르게 감소하는 건 여성    
> $d_x$ : 생존자수에서 남성이 더 빠르게 감소한 것 처럼, 사망자 수 피크도 남자가 먼저 찍음. 그러나 피크 자체는 여성이 더 높음. + 여성 쪽에서 더 꼬리가 길게 분포    
> $q_x$ : 100세에 가까워지면서 기하급수적으로 증가. 남성이 좀 더 높은 확률을 유지.   
> $\bar{e}_x$ : 거의 직선에 가깝게 감소하다가 100세에 가까워지면서 완만해짐. 남성이 더 낮은 기대여명을 유지.


### b) $q_x^1/q_x^0$ 시계열 도표 및 의미

여성 사망확률 / 남성 사망확률


```{r echo=FALSE, fig.height=4, fig.width=7}
life %>% ggplot() +
  geom_line(aes(x=x, y=qx_f/qx_m), linewidth = 1.3, color="royalblue1") +
  theme_minimal() + ggtitle("Ratio of Death Probability") +
  scale_y_continuous(name = expression(q[x]^1/q[x]^0)) +
  scale_x_continuous(name = "Age (years)", breaks = seq(0,100,by=10)) +
  theme(plot.title = element_text(size=14, face="bold"))
```



-   여성 사망확률 / 남성 사망확률 < 1 을 유지하는 것으로 보아 사망확률은 남성쪽에서 항상 높게 유지.  

-   출생직후의 남아 대비 여아 사망비율이 거의 가장 높고, 이후 50대중반까지 전반적으로 감소하는 추세(가장 남녀 비율 차이가 큼) + 단, 10대는 변동이 심함 (초반은 높고 중반은 낮아짐).   

-   60대를 넘기며 서서히 남녀 사망 비율이 같아지는 모습.



### c) 로그 사망확률 & 로그 사망률


-   사망확률 $q_x=d_x/l_x$ : $x$살까지 생존해 있던 인원(exact) 중 $x+1$세가 되면서 사망한 인원의 비율  

-   사망률 $m_x=d_x/L_x$ : $x$살의 정지 인구 중 $x+1$세가 되면서 사망한 인원의 비율.

-   정지인구 $L_x$

    -   $x$살에서 $x+1$살까지 1년동안 생존해있을 것으로 기대되는 생존년수 합계
    
    -   $i.e.$ 1년 동안 생존한 $l_{x+1}$ 명의 생존 년수 합계 + 1년 안에 사망한 $d_x$ 명의 생존 년수 합계

    -   생존한 사람의 생존년수 = 1년, 죽은 사람 생존년수 = 반 년 ⇒ $L_x=l_{x+1}+0.5 \ d_x = l_x - 0.5 \ d_x$
    
-   ~~항상 $l_x>L_x$ 이므로 $q_x<m_x$~~


```{r}
# 사망률 mutate
life <- life %>% mutate(mx_m = dx_m/Lx_m, mx_f = dx_f/Lx_f)
```

```{r echo=FALSE, fig.height=4, fig.width=8}
g11<- life %>% ggplot() +
  geom_line(aes(x=x,y=log(qx_m), color="Male"), linewidth=1.3) +
  geom_line(aes(x=x,y=log(qx_f), color="Female"), linewidth = 1.3) +
  theme_minimal() + ggtitle("Log - Death Probability") +
  scale_x_continuous(name = "Age (years)",breaks = seq(0,100,by=10)) +
  scale_y_continuous(name = expression(ln(q[x])), breaks = seq(-10,0,by=2))+
  scale_colour_manual(name="Gender", values = c(Male="royalblue1", Female="indianred1")) +
  theme(plot.title = element_text(size=13, face="bold"))

g22<- life %>% ggplot() +
  geom_line(aes(x=x,y=log(mx_m), color="Male"), linewidth=1.3) +
  geom_line(aes(x=x,y=log(mx_f), color="Female"), linewidth = 1.3) +
  theme_minimal() + ggtitle("Log - Mortality Rate") +
  scale_x_continuous(name = "Age (years)",breaks = seq(0,100,by=10)) +
  scale_y_continuous(name = expression(ln(m[x])), breaks = seq(-10,0,by=2))+
  scale_colour_manual(name="Gender", values = c(Male="royalblue1", Female="indianred1")) +
  theme(plot.title = element_text(size=13, face="bold"))

ggarrange(g11,g22,ncol=2, common.legend = TRUE, legend = "bottom")
```



-   비슷한 패턴으로 남성이 더 높음  

-   출생직후 높다가 ⇨ 10살 무렵 낮아짐 ⇨  10대때 조금 가파르게 올랐다가 약간의 선형 추세를 보이며 쭉 증가 (다만, 로그 변형한 게 선형이니 실제로는 급수적일 것.)

-   그래프 양상은 10대 언저리 (`mx`가 좀 더 뾰족) + 90대(`mx`는 계속 선형, `qx`는 살짝 완만해지다가 마지막에 0으로 급등) 외에는 거의 비슷


### d) 10년 간의 남녀별 로그 사망확률


```{r}
# 2001년 & 2010년 데이터
for_compare<-read_excel("2001년_2010년.xlsx", range = "B3:E103", 
                        col_names = c("q2001_m", "q2001_f", "q2010_m", "q2010_f"))
for_compare<-cbind(x=0:100, for_compare)
```

```{r echo=FALSE}
for_compare %>% ggplot() +
  geom_line(aes(x=x,y=log(q2001_m), color="Male", linetype="2001"), linewidth=1.3) +
  geom_line(aes(x=x,y=log(q2001_f), color="Female", linetype="2001"), linewidth = 1.3) +
  geom_line(aes(x=x,y=log(q2010_m), color="Male", linetype="2010"), linewidth=1.3) +
  geom_line(aes(x=x,y=log(q2010_f), color="Female", linetype="2010"), linewidth = 1.3) +
  theme_minimal() + ggtitle("Log - Death Probability") +
  scale_x_continuous(name = "Age (years)",breaks = seq(0,100,by=10)) +
  scale_y_continuous(name = expression(ln(q[x])), breaks = seq(-10,0,by=2))+
  scale_colour_manual(name="Gender", values = c(Male="royalblue1", Female="indianred1")) +
  scale_linetype_manual(name="Year", values = c(`2001`="dotted", `2010`="solid")) +
  theme(plot.title = element_text(size=15, face="bold"),
        legend.position = c(0.2,0.8),
        legend.background = element_rect(fill = "white"),
        legend.title = element_text(size=10, face="bold"), 
        legend.text = element_text(size=9),
        legend.direction = "horizontal", legend.text.align = 1, legend.title.align = 1,
        legend.key.width = unit(1,"cm"))
```


10년간 남녀별 사망률 변화 추이

-   2010년으로 오면서 남녀 모두 사망률 감소  

-   특히 유아기 때의 사망률이 많이 감소햇고, 중장년기의 사망률도 감소했다. (의료기술의 발달?)  

-   다만 20대 중반은 사망률이 비슷한 수준 - 여기는 아파서보다 다른 이유가 많았을 것.  



### e) 곰페르츠 법칙 성립 여부 검토 > $x$와 $m_x$ 간 선형회귀 이용


```{r}
for_gomp<-life %>% dplyr::select(x, mx_m, mx_f)
for_gomp<-for_gomp[22:101,]
```

지수적인 관계를 갖는지 먼저 검토

```{r echo=FALSE}
for_gomp %>% ggplot() +
  geom_line(aes(x=x,y=mx_m, color="Male"), linewidth=1.3) +
  geom_line(aes(x=x,y=mx_f, color="Female"), linewidth = 1.3) +
  theme_minimal() + ggtitle("Mortality Rate") +
  scale_x_continuous(name = "Age (years)") +
  scale_y_continuous(name = expression(paste(m[x], " (rate)")), breaks = seq(0,0.55,by=0.1))+
  scale_colour_manual(name="Gender", values = c(Male="royalblue1", Female="indianred1")) +
  theme(plot.title = element_text(size=14, face="bold"))
```



지수적 관계가 관찰 됨 ⇒ 곰페르츠 법칙이 성립할 것으로 기대할 수 있음



```{r}
# 회귀 모형
for_gomp<-for_gomp %>% mutate(LNmx_m=log(mx_m), LNmx_f=log(mx_f))
lm01<-lm(LNmx_m~x, data = for_gomp)
lm02<-lm(LNmx_f~x, data = for_gomp)
```


**추정된 모수 및 해석**

```{r echo=FALSE}
cbind(c("a","b"),round(lm01$coef,3), round(lm02$coef,3)) %>% 
  kable("html", align = "ccc", row.names = F) %>%
  kable_styling(bootstrap_options = "striped", full_width = F, position = "center") %>%
  add_header_above(c("", "  Male  ", " Female ")) %>% column_spec(1, bold = T)
```

-   곰페르츠 법칙에 적용되는 해당 회귀모형에서 a는 y절편의 역할, b는 기울기의 역할을 하고 있다.

-   즉, 20세를 넘어가면 연령이 1세 증가할 때마다 로그 사망률이 남자는 0.0901, 여자는 0.094 정도 증가하니, 사망률은 남녀 각각 $e^{0.0901} \approx 1.094$ 배, $e^{0.094} \approx 1.0986$ 배가 되는 것이다.

```{r}
exp(lm01$coef[2]); exp(lm02$coef[2])
```


-   예를 들면 남성의 경우 $\ln 2 \approx 0.693 \approx 0.0901 \times 7.7$ 이므로, 20세를 넘기면 **연령이 약 8세 (7.7세) 증가할 때마다 사망률이 2배씩 증가**한다는 것임을 알 수 있다.


```{r}
log(2)/lm01$coef[2]
```



### f) 곰페르츠 법칙 성립 여부 검토 > Q-Q Plot 이용


```{r}
for_gomp2<-life %>% dplyr::select(x, lx_m, lx_f)
for_gomp2<-for_gomp2[2:101,]
for_gomp2<-for_gomp2 %>% mutate(Sx_m = lx_m/100000, Sx_f = lx_f/100000,
                                theo_m = log(-log(Sx_m)), theo_f = log(-log(Sx_f)))
lm11<-lm(x~theo_m, data=for_gomp2); lm12<-lm(x~theo_f, data=for_gomp2)
summary(lm11)$r.squared; summary(lm12)$r.squared # 98%, 95.5% 설명중
```

Q-Q Plot

```{r echo=FALSE}
for_gomp2 %>% ggplot()+
  geom_point(aes(x=theo_m, y=x, color="Male"), size=1.2, alpha = 0.5) + 
  geom_point(aes(x=theo_f, y=x, color="Female"), size=1.2, alpha = 0.5) +
  geom_abline(intercept = c(lm11$coef[1], lm12$coef[1]), slope = c(lm11$coef[2], lm12$coef[2]), color = c("royalblue", "indianred2"), linewidth=1.3) +
  theme_minimal() + 
  scale_colour_manual(name="Gender", values=c(Male="royalblue1", Female="indianred1"))+
  ggtitle("Gompertz Q-Q Plot") + xlab("Theoretical") + ylab("Sample") +
  theme(plot.title = element_text(size=15, face="bold"))
```


직선에 가까운 부분에 대해 다시    

~~⇒ 남녀 모두 40세 ~ 90세 선택 (뒷 부분은 선형에 좀 안 맞아서 더 자름)~~   

~~⇒ Quantile로 치면 남자는 약 -3.6 ~ 0.6, 여자는 -4 ~ 0.1~~    


```{r}
lm21<-lm(x~theo_m, data=for_gomp2[41:101,]); lm22<-lm(x~theo_f, data=for_gomp2[41:101,])
summary(lm21)$r.squared; summary(lm22)$r.squared # 99.6%, 97.2% 설명중
```


**직선에 가까운 부분에 대하여 선형회귀분석으로 해당 모수를 각각 추정해보시오.**

```{r echo=FALSE}
cbind(c("\U003BC", "\u03C3"),round(lm21$coef,2), round(lm22$coef,2)) %>% 
  kable("html", align = "ccc", row.names = F) %>%
  kable_styling(bootstrap_options = "striped", full_width = F, position = "center") %>%
  add_header_above(c("", "  Male  ", " Female ")) %>% column_spec(1, bold = T)
```


```{r echo=FALSE}
ggplot()+
  geom_point(aes(x=for_gomp2$theo_m[41:101], y=for_gomp2$x[41:101], color="Male"), size=1.2, alpha = 0.5) + 
  geom_point(aes(x=for_gomp2$theo_f[41:101], y=for_gomp2$x[41:101], color="Female"), size=1.2, alpha = 0.5) +
  geom_abline(intercept = c(lm21$coef[1], lm22$coef[1]), slope = c(lm21$coef[2], lm22$coef[2]), color = c("royalblue", "indianred2"), linewidth=1.3) +
  theme_minimal() + 
  scale_colour_manual(name="Gender", values=c(Male="royalblue1", Female="indianred1"))+
  ggtitle("Gompertz Q-Q Plot (Modified)") + xlab("Theoretical") + ylab("Sample") +
  theme(plot.title = element_text(size=15, face="bold"))
```


**또, ~ 관계를 이용하여 ($a$, $b$)를 추정해보고, e) 결과와 비교해 보시오.**

```{r}
## f) S(x), H(x) 관계를 이용해서 a, b 추정
# 남자
b_lm21 <- 1/lm21$coef[2]
a_lm21 <- log(b_lm21)- lm21$coef[1]/lm21$coef[2]
# 여자
b_lm22 <- 1/lm22$coef[2]
a_lm22 <- log(b_lm22)- lm22$coef[1]/lm22$coef[2]
```



```{r echo=FALSE}
c("a","b") %>% 
  cbind(round(lm01$coef,3)) %>%           # e) 남자
  cbind(round(c(a_lm21, b_lm21),3)) %>%   # f) 남자
  cbind(round(lm02$coef,3)) %>%           # e) 여자
  cbind(round(c(a_lm22, b_lm22),3)) %>%   # f) 여자
  kable("html", align = "ccccc", row.names = F, col.names = c("",paste("e","\u27EF"), paste("f","\u27EF"), paste("e","\u27EF"), paste("f","\u27EF"))) %>%
  kable_styling(bootstrap_options = "striped", full_width = F, position = "center") %>%
  add_header_above(c("","Male"=2, "Female"=2)) %>% column_spec(1, bold = T)
```



-   비슷함. 그러나 절댓값들이 작아지면서 **e)**보다 조금 더 곰페르츠 법칙에 가까워짐.

-   예를 들면 남성의 경우 $\ln 2 \approx 0.693 \approx 0.0872 \times 7.95$ 이므로, 20세를 넘기면 **연령이 약 8세(7.95세) 증가할 때마다 사망률이 2배씩 증가**한다는 것임을 알 수 있다.


```{r}
# 남자는 7.95, 여자는 8.06세 증가할 때마다 사망률 2배씩 증가함
## => 곰페르츠 법칙
log(2)/b_lm21; log(2)/b_lm22
```


### g) 최대 수명 계산



#### i) 남녀의 한계수명

-   $\bar{x}$ 가 한계수명 $\Leftrightarrow q_{\bar{x}} = 1$, i.e. 사망확률이 1이 되는 때의 수명

-   따라서 한계수명에서의 로그 사망확률 $\ln q_{\bar{x}}=0$

-   이때 $\ln q_{x}$가 $x$와 선형 관계를 갖는다면, $\ln q_{\bar{x}}=a+b  \bar{x}=0$ 를 만족시키는 $\bar{x}=-\frac{a}{b}$ 가 한계수명이 됨.


```{r}
# 로그 사망확률과 x의 선형회귀 (x>20)
lm31<-lm(log(qx_m)~x, data=life[22:101,]) # 남자
lm32<-lm(log(qx_f)~x, data=life[22:101,]) # 여자
# 한계수명
limit1<-(-lm31$coef[1])/lm31$coef[2]
limit2<-(-lm32$coef[1])/lm32$coef[2]
cat("남자 한계수명(세) :", limit1, ", 여자 한계수명(세) :", limit2)
```

```{r echo=FALSE}
c("a", "b", "Limit (years)") %>% 
  cbind(c(round(lm31$coef,3), round(limit1, 2))) %>%
  cbind(c(round(lm32$coef,3), round(limit2, 2))) %>%
  kable("html", align = "cccc", row.names = F, col.names = c("","Male","Female")) %>%
  kable_styling(bootstrap_options = "striped", position = "center") %>%
  column_spec(1, bold = T) %>% row_spec(3, color = "#b50000")
```


#### ii) 최대 수명


-   $n$명의 사망자 중 최대 수명 = 순서통계량 $X_{(n)} \Leftrightarrow \max (X_{(n)})$

-   **f)** 에서 계산한 $\mu$, $\sigma$ 를(`lm21`, `lm22`의 `coef`) 이용하여 이에 대한 추정값을 계산



**1. 남녀 최대수명을 각각 구하고 위해서 구한 한계수명과 서로 비교해보고**


```{r}
# 이건 10만명 기준
max1<-lm21$coef[1]+lm21$coef[2]*log(log(100000+1))
max2<-lm22$coef[1]+lm22$coef[2]*log(log(100000+1))
cat("남자 최대수명(세) :", max1, ", 여자 최대수명(세) :", max2)
```


```{r echo=FALSE}
c("Limit", "Max") %>% 
  cbind(round(c(limit1, max1),2)) %>%
  cbind(round(c(limit2, max2),2)) %>%
  kable("html", align = "cccc", row.names = F, col.names = c("Life Span","Male","Female")) %>%
  kable_styling(bootstrap_options = "striped", full_width = F, position = "center") %>%
  column_spec(1, bold = T)
```


-   최대수명이 한계수명보다 더 크게 계산됨

-   f)번 풀 때 40~100세가 아니라 40~90세로 두고 풀어서 선배들이랑 차이 좀 남


**2. 현재까지 확인된 최대 수명값과 비교해 그 타당성을 검토하시오**

-   한국 정부는 최고령자 조사를 안 함. 기사로 확인함  

-   여성 : http://www.kyeongin.com/main/view.php?key=20200519010003855 : 만 121세 2020년 사망  

-   남자 : 112세 2019년 사망 (국민연금 최고령 수급자 2019년 3월 112세에서 12월 106세로 바뀜)  

    -   https://kiri.or.kr/PDF/%EC%A3%BC%EA%B0%84%EB%B3%B4%ED%97%98%EB%8F%99%ED%96%A5/20200511/trend20200511_1.pdf
    
    -   https://www.nps.or.kr/jsppage/cyber_pr/webzine/20190701_h/2_2.html

-   세계적으로는 여성 : 잔 루이스 칼망(만 122세 1997년 사망), 남성 : 기무라 지루에몬
(만 116세 2012년 사망)  

-   우리는 한국 데이터니까 한국인 기준으로 보는 게 맞을 듯 + 역대 사망자 수를 다 알 수는 없지만 꽤 비슷



**3. 표 채우기**

-   사망자수에 따른 남녀별 최대수명 추정


```{r}
myN<-c(100000, 500000, 1000000, 100000000, 6000000000)
max11<-lm21$coef[1]+lm21$coef[2]*log(log(myN+1))
max22<-lm22$coef[1]+lm22$coef[2]*log(log(myN+1))
```



```{r echo=FALSE}
format(myN,big.mark = ",") %>% 
  cbind(round(max11,2)) %>%
  cbind(round(max22,2)) %>%
  kable("html", align = "cccc", row.names = F, col.names = c("Deaths","Male","Female")) %>%
  kable_styling(bootstrap_options = "striped", position = "center") %>%
  column_spec(1, bold = T) %>% add_header_above(c("","Max Life Span (years)"=2))
```









