---
title: "이론통계학2 Project#7"
author: "232STG13 서민지"
output: 
  html_document: 
    df_print: kable
    theme: paper
    toc: yes
    toc_float: yes
---

```{r include=FALSE}
setwd("C:/Users/서민지/Desktop/통계 대학원/2023-2/이론통계학2/Project 7")
library(readxl); library(tidyverse); library(GGally); library(ggplot2); library(gridExtra); library(lubridate); library(bestglm); library(ROCR); library(gam); library(MASS); library(caret); library(e1071); library(kknn); library(class);library(survival); library(survminer); library(mltools); library(data.table); library(reshape);
library(kableExtra); library(devtools); library(nnet); library(NeuralNetTools); library(xgboost); library(randomForest); library(Epi)
options(scipen=500)
```

```{r}
#full data 살펴보기
full.data <- read_excel("과제#7-SAS보험이탈자료-분석용.xls", sheet = 1); dim(full.data)

##지급만기일자 중 2월 29일이 잘못 기재되어 있는 경우 2월 28일로 변경##

for (i in 1:nrow(full.data)) {
  if (substr(full.data[i,"계약일자"], 5, 8) == "0229") { full.data[i,"계약일자"] <- paste0(substr(full.data[i,"계약일자"], 1, 7), "8") }
  if (substr(full.data[i,"지급만기일자"], 5, 8) == "0229") { full.data[i,"지급만기일자"] <- paste0(substr(full.data[i,"지급만기일자"], 1, 7), "8") }
}

full.data$계약일자<-as.Date(full.data$계약일자, format = "%Y%m%d")
full.data$지급만기일자<-as.Date(full.data$지급만기일자, format = "%Y%m%d")


##기존변수 type 지정##
#factor: 납입방법, 수금방법, 부활유무, 상품중분류, 상품소분류 (5)
#date: 계약일자, 지급만기일자 (2)
#numeric: 가입연령, 납입기간/년, 보험료, 최종납입횟수 (4)

full.data <- full.data %>% mutate_at(c(3,5,7,11,12), factor) %>% mutate(계약일자 = as.Date(계약일자, format = c("%Y%m%d")), 지급만기일자 = as.Date(지급만기일자, format = c("%Y%m%d")))

## 지급만기일자 >= "2001-10-01" filtering (이미 만기된 건에 대해서 제거: train 7, test 3으로 총 10개 행 제거 --> 9990개 행만 남음)
full.data <- full.data %>% filter(지급만기일자 >= as.Date("2001-10-01"))
```

```{r fig.height=15, fig.width=15, message=FALSE}
#기존변수 EDA

#ggpairs(full.data[,2:12])
```


**새로운 파생변수 생성**
1. 기간 관련
계약기간(만기일자-계약일자), 경과기간(2001년 6월 30일 - 계약일자), 무만기 여부(9999 or not), 납입간격(12/연간납입횟수), 실질 납입만기(가입연령이 max인 85세인 obs.의 만기나이가 90세이므로 무만기인 경우 90세로 만기 나이 설정), 납입 년수=납입기간/년, 잔여만기/년(실질만기기준), (이상적납입횟수(60) - 최종납입횟수(55)) x 납입간격(3개월) = 미납기간/월 (15개월) 
2. 연령 관련
생애주기(청소년-10대, 청년-29세 이하, 중년-49세 이하, 장년-64세 이하, 노년 65세 이상), 만기 시 연령=가입연령+(실질만기년-계약년), 현재 나이=가입연령+(2001-계약년)
3. 보험료 관련
이상적 납입 보험료=이상적 납입횟수 * 보험료, 미납 보험료, 잔여 납입 보험료(2001년 6월 30일부터 만기까지의 보험료)
4. 외부변수
금리(계약일자 기준 년도 금리), 2001년도 기준 사망확률
5. 횟수 관련 변수
이상적 납입횟수 - 최종납입횟수 = 미납 횟수, 납입기간*12 / 연간 납입횟수 = 이상적 납입횟수, 연간 납입횟수(12:월납, 4:3개월납, 2:6개월납, 1:연납)

```{r}
### 지급만기일자 중 9999를 실만기일자로 만들기
## 2001년 기준 현재연령
full.data <- full.data %>% mutate("현연령" = interval(full.data$계약일자, as.Date("2001-06-30")) %/% years(1) + full.data$가입연령 + 1, "무만기 여부" = as.factor(ifelse(year(지급만기일자)=="9999",1,0)))

life.table <- read.csv("완전생명표_1세별__20231102201722.csv", fileEncoding = "euc-kr", skip=1) %>% dplyr::select(1:3) %>% `colnames<-`(c("age","기대여명","사망확률"))

full.data$`실제만기년도`<-0
for(i in 1:nrow(full.data)){
  if(full.data$`무만기 여부`[i]==1){full.data$`실제만기년도`[i]=floor(life.table[full.data$현연령[i]+1,"기대여명"])+2001}
  else {full.data$`실제만기년도`[i] <- year(full.data$`지급만기일자`[i])}
}

# 실제만기일자 계산 시 계약일자의 2월 29일을 가져오면서 NA가 뜨는 경우가 있음 --> 이런 경우만 지급만기일자에서의 월일을 가져오도록 함

full.data$`실제만기일자` <- as.Date(paste0(substr(full.data$`실제만기년도`,1,4),substr(full.data$지급만기일자,5,10)))

full.data <- full.data %>% dplyr::select(-실제만기년도)




# 
# 
# full.data$`기대여명`<-0
# for(i in 1:10000){
#   full.data$기대여명[i] <- life.table[full.data$현연령[i]+1,"기대여명"]}
# plot(full.data$현연령, full.data$기대여명) #완벽한 음의 상관관계 하하
# 
# 
# full.data$`사망확률`<-0
# for(i in 1:10000){
#   full.data$사망확률[i] <- life.table[full.data$현연령[i]+1,"사망확률"]}
# plot(full.data$현연령, full.data$사망확률) #혹시 몰라 넣어본 사망확률은 지수적 증가
```

```{r}
#가입연령층 factor
full.data$가입연령층 <- 0
for(i in 1:nrow(full.data)){
  if(full.data$가입연령[i]<20){full.data$가입연령층[i]<-1}
  else if(full.data$가입연령[i]<30){full.data$가입연령층[i]<-2}
  else if(full.data$가입연령[i]<40){full.data$가입연령층[i]<-3}
  else if(full.data$가입연령[i]<50){full.data$가입연령층[i]<-4}
  else if(full.data$가입연령[i]<65){full.data$가입연령층[i]<-5}
  else {full.data$가입연령층[i]<-6}
}
full.data$가입연령층<-as.numeric(full.data$가입연령층)

#현연령층 factor
full.data$현연령층 <- 0
for(i in 1:nrow(full.data)){
  if(full.data$현연령[i]<20){full.data$현연령층[i]<-1}
  else if(full.data$현연령[i]<30){full.data$현연령층[i]<-2}
  else if(full.data$현연령[i]<40){full.data$현연령층[i]<-3}
  else if(full.data$현연령[i]<50){full.data$현연령층[i]<-4}
  else if(full.data$현연령[i]<65){full.data$현연령층[i]<-5}
  else {full.data$현연령층[i]<-6}
}
full.data$현연령층<-as.numeric(full.data$현연령층)
```

##납입기간종류: 전기납, 단기납, 일시납 factor

1. 납입기간/년 = interval --> 전기납 (보험기간의 전 기간에 걸쳐 보험료 납입)
1-1. 납입기간/년 == 99 then interval로 대체해서 전기납으로 설정

2. 납입기간/년 < interval --> 단기납 (보험기간보다 짧은 기간 동안 보험료 납입) or 일시납

2-1. 일시납이려면 최종납입횟수 == 1 & 납입기간/년 = = 1 & 부활유무 == 0 으로 필터링 후
&
계약일자가 아래일 경우
연납: 1998년 6월 30일 이하일 경우 '일시납'
6월납: 1999년 12월 30일 이하일 경우 '일시납'
3월납: 2000년 9월 30일 이하일 경우 '일시납'
월납: 2001년 3월 30일 이하일 경우 '일시납'

```{r}
# #1-1. 납입기간/년 == 99 이면 interval(계약일자, 실제만기일자)로 대체해 전기납으로 설정
# full.data[which(full.data$`납입기간/년` == 99),] #6개의 obs
# 
# for(i in which(full.data$`납입기간/년` == 99)){
#   full.data$`납입기간/년`[i] <- interval(full.data$계약일자[i], full.data$실제만기일자[i]) %/% years(1)
# }
# 
# full.data[which(full.data$`납입기간/년` == 99),] #99가 기대여명을 반영한 실제만기일자의 납입기간으로 변경된 것을 확인할 수 있음
full.data <- full.data[which(full.data$`납입기간/년` != 99),] #9984 rows


# full.data$납입기간종류 <- 0
# 
# for (i in 1:10000){
#   if(full.data$`납입기간/년`[i] == interval(full.data$계약일자[i] - full.data$실제만기일자[i])){
#     full.data$납입기간종류[i] <- "전기납"
#   }
#   else if(full.data$`납입기간/년`[i] < interval(full.data$계약일자[i] - full.data$실제만기일자[i])){
#     if ((full.data$최종납입횟수[i] == 1) & (full.data$`납입기간/년`[i] == 1) & (full.data$부활유무[i] == 0)){
#       full.data$납입기간종류[i] <- "일시납"
#     }
#     else {full.data$납입기간종류[i] <- "단기납"}
#   }
# }
```


```{r}
full.data$`총계약월수` <- interval(full.data$계약일자, full.data$`실제만기일자`) %/% months(1)

#계약일자로부터 납입을 얼마나 해야 했는가 (이상적) : 총경과월수
full.data$`총경과월수` <- 0

for (i in 1:nrow(full.data)){
  if ((full.data$계약일자[i] + years(full.data$`납입기간/년`[i]))  >= as.Date("2001-06-30")){
      full.data$총경과월수[i] <- interval(full.data$계약일자[i], as.Date("2001-06-30")) %/% months(1)}
  else {full.data$총경과월수[i] <- full.data$`납입기간/년`[i] * 12}}
```

```{r}
## 납입간격
full.data$`납입간격`<-0
for(i in 1:nrow(full.data)){
  if(full.data[i,3]==1){full.data$`납입간격`[i]<-1}
  else if(full.data[i,3]==2){full.data$`납입간격`[i]<-3}
  else if(full.data[i,3]==3){full.data$`납입간격`[i]<-6}
  else if(full.data[i,3]==4){full.data$`납입간격`[i]<-12}
}
## 납입했어야 하는 횟수
full.data$`이상적횟수`<-floor(full.data$`총경과월수`/full.data$`납입간격`)+1

## 미납횟수
full.data$`미납횟수`<-full.data$`이상적횟수`- full.data$최종납입횟수

## 최종납입개월수
full.data$최종납입개월수 <- full.data$최종납입횟수 * full.data$납입간격

head(full.data)
```

```{r}
#최대 퐁당퐁당횟수
full.data$`최대미납허용횟수`<-full.data$`이상적횟수`-floor((full.data$`이상적횟수`-1)/3)-1

full.data$`해지예측여부`<-0
for(i in 1:nrow(full.data)){
  if(full.data$`미납횟수`[i] > full.data$`최대미납허용횟수`[i]){full.data$`해지예측여부`[i]<-1}
}
full.data$`해지예측여부`<-as.factor(full.data$`해지예측여부`)

full.data$미납여부 <- 0
for (i in 1:nrow(full.data)){
  if(full.data$미납횟수[i]>0){
    full.data$미납여부[i]<-1
  }
}
full.data$미납여부<-as.factor(full.data$미납여부)
```

```{r}
#상품중분류 소분류 묶기
full.data$상품분류 <- as.factor(paste0(full.data$상품중분류, full.data$상품소분류))
table(full.data$상품분류)

#납입기간 종류 추가
##단기납
full.data$납입완료일자 <- as.Date(paste0(year(full.data$계약일자)+full.data$`납입기간/년`,substr(full.data$계약일자,5,10)))
```

```{r}
#월보험료, 경과비율, 전기납여부 등 추가 (총 32개의 변수)
full.data <- full.data %>% mutate(월보험료 = 보험료 / 납입간격,
                                  경과비율 = round(총경과월수 / 총계약월수 * 100),
                                  전기납여부 = as.factor(ifelse(`납입기간/년`== interval(계약일자, 실제만기일자) %/% years(1),1,0)),
                                  계약만기분기 = as.factor(quarter(계약일자)))

full.data$TARGET_YN <- as.factor(full.data$TARGET_YN)
```

# Part 1
## a)
```{r}
g1 <- full.data %>% filter(!is.na(full.data$TARGET_YN)) %>% ggplot() + geom_boxplot(aes(y=가입연령, x = TARGET_YN))
g2 <- full.data %>% filter(!is.na(full.data$TARGET_YN)) %>% ggplot() + geom_boxplot(aes(y=`납입기간/년`, x =TARGET_YN))
g3 <- full.data %>% filter(!is.na(full.data$TARGET_YN)) %>% ggplot() + geom_boxplot(aes(y=월보험료, x =TARGET_YN))

grid.arrange(g1, g2, g3, ncol=3)

#가입연령 
g1 <- full.data %>% filter(!is.na(full.data$TARGET_YN)) %>% ggplot() + geom_boxplot(aes(y=가입연령, x = TARGET_YN)) + coord_flip() + theme_minimal()
g2 <- full.data %>% filter(!is.na(full.data$TARGET_YN)) %>% ggplot() + geom_boxplot(aes(y=log(가입연령), x = TARGET_YN)) + coord_flip() + theme_minimal()
grid.arrange(g1, g2)

#납입기간/년
g1 <- full.data %>% filter(!is.na(full.data$TARGET_YN)) %>% ggplot() + geom_boxplot(aes(y=`납입기간/년`, x =TARGET_YN)) + coord_flip() + theme_minimal()
g2 <- full.data %>% filter(!is.na(full.data$TARGET_YN)) %>% ggplot() + geom_boxplot(aes(y=log(`납입기간/년`), x =TARGET_YN)) + coord_flip() + theme_minimal()
grid.arrange(g1, g2)

#총계약월수
g1 <- full.data %>% filter(!is.na(full.data$TARGET_YN)) %>% ggplot() + geom_boxplot(aes(y=`총계약월수`, x =TARGET_YN)) + coord_flip() + theme_minimal()
g2 <- full.data %>% filter(!is.na(full.data$TARGET_YN)) %>% ggplot() + geom_boxplot(aes(y=log(`총계약월수`), x =TARGET_YN)) + coord_flip() + theme_minimal()
grid.arrange(g1, g2)

#최종납입개월수
g1 <- full.data %>% filter(!is.na(full.data$TARGET_YN)) %>% ggplot() + geom_boxplot(aes(y=`최종납입개월수`, x =TARGET_YN)) + coord_flip() + theme_minimal()
g2 <- full.data %>% filter(!is.na(full.data$TARGET_YN)) %>% ggplot() + geom_boxplot(aes(y=log(`최종납입개월수`), x =TARGET_YN)) + coord_flip() + theme_minimal()
grid.arrange(g1, g2)

#경과비율
g1 <- full.data %>% filter(!is.na(full.data$TARGET_YN)) %>% ggplot() + geom_boxplot(aes(y=`경과비율`, x =TARGET_YN)) + coord_flip() + theme_minimal()
g2 <- full.data %>% filter(!is.na(full.data$TARGET_YN)) %>% ggplot() + geom_boxplot(aes(y=log(`경과비율`), x =TARGET_YN)) + coord_flip() + theme_minimal()
grid.arrange(g1, g2)

#월보험료
g1 <- ggplot(full.data) + geom_histogram(aes(월보험료), bins=30)
g2 <- ggplot(full.data) + geom_histogram(aes(log(월보험료)), bins=30)
grid.arrange(g1, g2)


full.data.a <- full.data %>% mutate(월보험료 = log1p(월보험료),
                                    최종납입개월수 = log1p(최종납입개월수),
                                    경과비율 = log1p(경과비율))
```

```{r}
str(full.data.a)
```
################################################
# delta: 해지여부
# x1: 가입연령층 (numeric)
# x2: 납입방법 (factor)
# x3: 납입기간/년 (numeric)
# x4: 수금방법 (factor)
# x5: 월보험료 (numeric) [log변환]
# x6: 부활유무 (factor)
# x7: 상품분류 (factor)
# x8: 무만기 여부 (factor)
# x9: 전기납여부 (factor)
# x10: 경과비율 (numeric) [log변환]
# x11: 총계약월수 (numeric)
# x12: 해치예측여부 (factor)
# x13: 미납여부 (factor)
# x14: 계약만기분기 (factor)
# x15: 최종납입기간 (numeric) [log변환]
################################################

```{r message=FALSE, warning=FALSE}
# split
train.a <- full.data.a %>% filter(`추정/검정` == 1) %>% dplyr::select(-c("납입간격","계약일자","지급만기일자","최종납입횟수","상품중분류","상품소분류","추정/검정","이상적횟수","납입완료일자","가입연령","현연령","현연령층","총경과월수","최대미납허용횟수","보험료","실제만기일자","미납횟수")) %>% dplyr::select(c("TARGET_YN","가입연령층","납입방법","납입기간/년","수금방법","월보험료","부활유무","상품분류","무만기 여부", "전기납여부","경과비율","총계약월수","해지예측여부","미납여부","계약만기분기","최종납입개월수")) #4,987 * 16

colnames(train.a) <- c("delta",paste0("x",1:15))


#train.a.all <- full.data.a %>% filter(`추정/검정` == 1)

test.a <- full.data.a %>% filter(`추정/검정` == 2) %>% dplyr::select(-c(c("납입간격","계약일자","지급만기일자","최종납입횟수","상품중분류","상품소분류","추정/검정","이상적횟수","납입완료일자","가입연령","현연령","현연령층","총경과월수","최대미납허용횟수","보험료","실제만기일자","미납횟수"))) %>% dplyr::select(c("TARGET_YN","가입연령층","납입방법","납입기간/년","수금방법","월보험료","부활유무","상품분류","무만기 여부", "전기납여부","경과비율","총계약월수","해지예측여부","미납여부","계약만기분기","최종납입개월수")) #4,997 * 16

colnames(test.a) <- c("delta",paste0("x",1:15))

#test.a.all <- full.data.a %>% filter(`추정/검정` == 2)

# glm
glm_probit <- glm(delta ~ ., family = binomial(link = "probit"), data = train.a)
glm_logit <- glm(delta ~ ., family = binomial(link = "logit"), data = train.a)
cloglog = function(x) log(-log(1-x))
glm_gompit <- glm(delta ~ ., family = binomial(link = cloglog), data = train.a)

#interaction 포함
glm_probit2 <- glm(delta ~ .*., family = binomial(link = "probit"), data = train.a)
prob_both <- step(glm_probit, scope = formula(glm_probit2), trace=F)
prob_simp_step <- step(glm_probit, alpha = 0.15, trace=F)

glm_logit2 <- glm(delta ~ .*., family = binomial(link = "logit"), data = train.a)
log_both <- step(glm_logit,  scope = formula(glm_logit2), trace=F)
log_simp_step <- step(glm_logit, alpha = 0.15, trace=F)

glm_gompit2<- glm(delta ~ .*., family = binomial(link = cloglog), data = train.a)
gomp_both <- step(glm_gompit, scope = formula(glm_gompit2), trace=F)
gomp_simp_step <- step(glm_gompit, alpha = 0.15, trace=F)


prob_aic <- rbind(simple=extractAIC(glm_probit), simple_stepwise=extractAIC(prob_simp_step), interaction=extractAIC(glm_probit2), stepwise=extractAIC(prob_both))

logit_aic <- rbind(simple=extractAIC(glm_logit),  simple_stepwise=extractAIC(log_simp_step),interaction=extractAIC(glm_logit2), stepwise=extractAIC(log_both))

gomp_aic <- rbind(simple=extractAIC(glm_gompit),  simple_stepwise=extractAIC(gomp_simp_step),interaction=extractAIC(glm_gompit2), stepwise=extractAIC(gomp_both))

prob_aic #1291.351, 1260.322, 14999.374, 1218.055 
logit_aic #1288.012, 1253.818, 16657.382, 1217.864 [최적 모형: stepwise 돌린 logit 모형]
#delta ~ 가입연령층 + 납입기간/년 + 월보험료 + 부활유무 + 해지예측여부 + 미납여부 + 최종납입기간 + 미납여부:최종납입기간 + 부활유무:최종납입기간 + 납입기간/년:미납여부 + 납입기간/년:부활유무 + 월보험료:미납여부
gomp_aic #1285.486, 1249.771, 16369.033, 1220.806
```

## b
```{r warning=FALSE, message=FALSE}
# GAM

gam_probit <- gam::gam(delta ~ x1+ x2 + x3 + x4 + x5 + x6 + x7 + x8 + x9 + x10 + x11 + x12 + x13 + x14 + x15, data=train.a, family=binomial(link="probit"))
gam_logit <- gam::gam(delta ~ x1+ x2 + x3 + x4 + x5 + x6 + x7 + x8 + x9 + x10 + x11 + x12 + x13 + x14 + x15, data=train.a, family=binomial(link="logit"))
cloglog = function(x) log(-log(1-x))
gam_gompit <- gam::gam(delta ~ x1+ x2 + x3 + x4 + x5 + x6 + x7 + x8 + x9 + x10 + x11 + x12 + x13 + x14 + x15, data=train.a, family=binomial(link=cloglog))




gam_scope = list("x1" = ~1 + x1 + s(x1, 4) + s(x1, 8),
                 "x2" = ~1 + x2,
                 "x3" = ~1 + x3 + s(x3, 4) + s(x3, 8),
                 "x4" = ~1 + x4,
                 "x5" = ~1 + x5 + s(x5, 4) + s(x5, 8),
                 "x6" = ~1 + x6,
                 "x7" = ~1 + x7,
                 "x8" = ~1 + x8,
                 "x9" = ~1 + x9,
                 "x10" = ~1 + x10 + s(x10, 4) + s(x10, 8),
                 "x11" = ~1 + x11 + s(x11, 4) + s(x11, 8),
                 "x12" = ~1 + x12,
                 "x13" = ~1 + x13,
                 "x14" = ~1 + x14,
                 "x15" = ~1 + x15 + s(x15, 4) + s(x15, 8))
                 
gam_step_probit <- gam::step.Gam(gam_probit, scope = gam_scope, trace=F)
gam_step_logit <- gam::step.Gam(gam_logit, scope = gam_scope, trace=F)
gam_step_gompit <- gam::step.Gam(gam_gompit, scope = gam_scope, trace=F)


rbind(c('GAM probit AIC: ', gam_step_probit$aic), c('GAM logit AIC: ', gam_step_logit$aic), c('GAM gompit AIC: ', gam_step_gompit$aic)) #probit: 1259.387, logit: 1253.817, gompit: 1249.77

# plot
par(family = "AppleGothic") 
plot(gam_step_gompit)
```
# Part 2
## a)
```{r message=FALSE, warning=FALSE}
sur.cox <- coxph(Surv(x15, (as.numeric(delta)-1)) ~ x1 + x2 + x3 + x4 + log(x5) + x6 + x7 + x8 + x9 + log1p(x10) + x11 + x12 + x13 + x14 + log(x5):log1p(x10) + log(x5):x11 + log1p(x10):x11, data = train.a.full)

sur.cox

ggsurvplot(survfit(sur.cox), data=train.a.full, conf.int = FALSE)
```
```{r message=FALSE, warning=FALSE}
cox.model <- stepAIC(sur.cox, direction = "both", trace = 0)
AIC(cox.model)
```
```{r}
cox.model
ggsurvplot(survfit(cox.model), data=train.a.full, conf.int=FALSE)
```

## b)
```{r message=FALSE, warning=FALSE}
cox.model2 <- coxph(Surv(x15, (as.numeric(delta)-1)) ~ x1 + x6 + x7 + x8 + x10 + x11 + x12 + x13, data = train.a.full)
S <- basehaz(cox.model2)

lm <- lm(log(hazard)~log(time), data = S)
alpha <- summary(lm)$coefficients[1] #-14.7467
beta <- summary(lm)$coefficients[2] #3.301132
```

```{r}
Ht <- exp(alpha+beta*log(train.a.full$x15))
Ht.delta <- exp(alpha+beta*log(train.a.full$x15+3))
St <- exp(-Ht)
St.delta <- exp(-Ht.delta)

mu.cox <- exp(predict(cox.model2, train.a.full, type = 'lp'))
p.cox <- 1-(St.delta/St)^mu.cox
hist(p.cox)
```
```{r}
sum(is.na(p.cox))
ggsurvplot(survfit(cox.model2), data=train, conf.int = FALSE)
```
```{r}
hx <- predict(cox.model2, train.a.full, type = 'expected') 

plot(log(hx) + log(3), log(p.cox), main = "[Survival]lnp* vs ln(hx)+ln(delta)",
     xlab="ln(hx)+ln(delta)",ylab ="log(p)") + abline(0,1,col=2)

score <- exp(predict(cox.model2, train.a.full, type = 'lp'))
```


# Part 3
## a)
```{r}
# 1) GLM 해지 확률
glm_pred <- log_both$fitted.values
glm_df <- data.frame(glm_y=train.a$delta, pred=glm_pred)
glm_top500 <- glm_df[order(-glm_df$pred)[1:500],]

# 2) GAM 해지 확률
gam_pred <- gam_step_gompit$fitted.values
gam_df <- data.frame(gam_y=train.a$delta, pred=gam_pred)
gam_top500 <- gam_df[order(-gam_df$pred)[1:500],]

# 3) Cox
# cox.result <-data.frame(score = score, y = train.a.full$delta) %>% arrange(desc(score))
# cox_top <- cox.result[1:500,]
# cox_top$ind <- row.names(cox_top)
# cox_top %>% arrange(desc(score)) %>% dplyr::select(ind) -> cox_ind

# index(지수변수 구하기)
head(row.names(glm_top500))
head(row.names(gam_top500))
# head(cox_ind[1:500,])

# train_indicator <- data.frame(cbind(row.names(glm_top500), row.names(gam_top500), cox_ind[1:500,]))
# colnames(train_indicator) <- c('GLM', 'GAM', 'COX')

train_indicator <- data.frame(cbind(row.names(glm_top500), row.names(gam_top500)))
colnames(train_indicator) <- c('GLM', 'GAM')
head(train_indicator)

glm_top500.delta <- rep(0,nrow(test.a))
glm_top500.delta[c(as.numeric(row.names(glm_top500)))] <- 1

gam_top500.delta <- rep(0, nrow(test.a))
gam_top500.delta[c(as.numeric(row.names(gam_top500)))] <- 1

train_indicator2 <- cbind(glm_top500.delta, gam_top500.delta) %>% `colnames<-`(c("GLM","GAM")) %>% `rownames<-`(1:nrow(test.a))

#write_csv(data.frame(row.names(glm_top500)), 'train_glm지시변수.csv')
#write_csv(data.frame(row.names(gam_top500)), 'train_gam지시변수.csv')
#write.csv(cox_ind[1:500,],"train_cox지시변수.csv", row.names =F)
write.csv(train_indicator2, 'GLM_GAM_indicator.csv', row.names=F)
```

## b)
```{r}
# GLM
glm_df <- glm_df %>% arrange(desc(pred))
rownames(glm_df) <- 1:nrow(glm_df)
mat <- matrix(0, ncol=3, nrow=10)
mat[,1] <- sum(glm_df$glm_y==1)/nrow(glm_df)

for (i in 1:10){
  df <- glm_df[((i-1)*500+1):(i*500),]
  df <- na.omit(df)
  mat[i,2] <- sum(df$glm_y==1)/nrow(df)
  mat[i,3] <- mat[i,2]/mat[i,1]
}

colnames(mat) <- c('tot_lift', 'row_lift', 'lift')
mat

# GAM
gam_df <- gam_df %>% arrange(desc(pred))
rownames(gam_df) <- 1:nrow(gam_df)
mat2 <- matrix(0, ncol=3, nrow=10)
mat2[,1] <- sum(gam_df$gam_y==1)/nrow(gam_df)

for (i in 1:10){
  df <- gam_df[((i-1)*500+1):(i*500),]
  df <- na.omit(df)
  mat2[i,2] <- sum(df$gam_y==1)/nrow(df)
  mat2[i,3] <- mat2[i,2]/mat2[i,1]
}
colnames(mat2) <- c('tot_lift', 'row_lift', 'lift')
mat2
```

## c)
```{r}
### 1) GLM
glm_predict <- prediction(glm_df$pred, glm_df$glm_y)
glm_fit <- performance(glm_predict, 'lift', 'rpp')
plot(glm_fit, col='red', main="lift curve of GLM model")

### 2) GAM
gam_predict <- prediction(gam_df$pred, gam_df$gam_y)
gam_fit <- performance(gam_predict, 'lift', 'rpp')
plot(gam_fit, col='blue', main="lift curve of GAM model")

### 3) Cox
cox.lift<-prediction(p.cox,cox.result$y)
cox.lift <- performance(cox.lift, measure="lift", "rpp")
plot(cox.lift , main="lift curve : Cox.PHM",col = 2)

plot(glm_fit, col="red", main="lift curve")
plot(gam_fit, col="blue", add=TRUE)
plot(cox.lift, col = "green", add=TRUE)
legend(x=0.82, y=24, legend = c("GLM", "GAM", "COX"), col = c("red", "blue", "green"), lty=c(1,1))
```
## d
```{r}
c('GLM AIC: ', round(AIC(log_both)), 'GAM AIC: ', round(gam_step_gompit$aic), 'COX AIC: ', round(AIC(cox.model)))
```

## e
```{r eval=FALSE, include=FALSE}
### 1) GLM 해지 확률
glm_yhat <- predict(log_both, newdata = test.a, type = 'response')
glm_df <- data.frame(index=seq(1:4997), perc=glm_yhat)
glm_pred_top500 <- glm_df[order(-glm_df$perc),]$index[1:500]

### 2) GAM 해지 확률
gam_yhat <- predict(gam_step_gompit, newdata = test.a, type = 'response')
gam_df <- data.frame(index=seq(1:4997), perc=gam_yhat)
gam_pred_top500 <- gam_df[order(-gam_df$perc),]$index[1:500]

### 3) COX 해지 확률
# test.a$delta <- as.numeric(test.a$delta)
# test.c <-cbind(data.frame(scale(test.a[,-c(1,3,5,7,8,9,10,13,14,15)],scale=F)),test.a[,c(1,3,5,7,8,9,10,13,14,15)])
# test.score<-exp(predict(cox.model2,test.c, type = 'lp'))
# cox_top <-data.frame(p.cox = sort(test.score,decreasing = T)[1:500]) 
# cox_top$ind <- row.names(cox_top)

head(glm_pred_top500)
head(gam_pred_top500)
#head(cox_top[2])

glm_top500.delta <- rep(0,nrow(test.a))
glm_top500.delta[c(glm_pred_top500)] <- 1

gam_top500.delta <- rep(0, nrow(test.a))
gam_top500.delta[c(gam_pred_top500)] <- 1

test_indicator2 <- cbind(glm_top500.delta, gam_top500.delta) %>% `colnames<-`(c("GLM","GAM")) %>% `rownames<-`(1:nrow(test.a))

# test_indicator <- data.frame(cbind(glm=glm_pred_top500, gam=gam_pred_top500))
#write.csv(glm_pred_top500, 'glm지수변수.csv', row.names=FALSE)
#write.csv(gam_pred_top500, 'gam지수변수.csv', row.names=FALSE)
#write.csv(cox_top[2],"test_indicator.csv", row.names =F)
write.excel(test_indicator2, 'GLM_GAM_test_indicator.csv', row.names=F)
```


## f.
```{r eval=FALSE, error=TRUE, message=FALSE, warning=FALSE, include=FALSE}

min_max <- function(x){ return((x-min(x))/(max(x)-min(x)))}
train.s[,-c(1,3,5,7,8,9,10,13,14,15)] <- as.data.frame(lapply(train.s[,-c(1,3,5,7,8,9,10,13,14,15)], min_max))
```

### LDA
```{r}
ld <- lda(delta~., data=train.a)
ld_hat <- predict(ld, train.a)
pred_lda <- ld_hat$posterior[,2]
# ldahist(ld_hat$x, g=train.a$delta)
# CrossTable(train2$해지, ld_hat$class, prop.chisq=FALSE)

lda_pred <- prediction(ld_hat$posterior[,2], train.a$delta)
lda_perf <- performance(lda_pred, "lift", "rpp")
plot(lda_perf, main="lift curve of LDA", colorize=TRUE)

order_lda <- pred_lda[order(-pred_lda)]
order_target <- train.a$delta[order(-pred_lda)]

liftchart_lda <- data.frame(cbind(order_target, order_lda))
liftchart_lda$order_target <- as.numeric(liftchart_lda$order_target)-1

lift_lda <- NULL
for (i in 1:10){
  lift_lda[i] <- (sum(liftchart_lda[(500*(i-1)+1),]$order_target)/500)/(199/5000)
}
lift_lda
```

### KNN
```{r}
set.seed(123)

train2 <- train.s
train2$delta <- ifelse(train2$delta==1, "yes", "no")
control <- trainControl(method="repeatedcv",
                        number=10,
                        repeats = 30,
                        classProbs = TRUE)
kn <- train(delta~., data=train2, method="knn", trControl=control)
best_k <- kn$bestTune #7
kn_fit <- knn(train=train2[,-1], cl=train2$delta, test=train2[,-1], k=best_k, prob=TRUE)

knn_pred <- prediction(1-attr(kn_fit,"prob"), train.a$delta)
knn_perf <- performance(knn_pred, "lift", "rpp", main="lift curve", colorize=TRUE)
plot(knn_perf, main="lift curve of KNN", colorize=TRUE)
```

### SVM
```{r eval=FALSE, include=FALSE}
svm.t <- tune.svm(delta~., data=train.a, gamma=c(0.05,0.01), cost=c(7,8))
svm_fit <- svm(delta~., data=train.a, gamma=0.05, cost=7, probability=TRUE) 
summary(svm_fit)
svm_hat <- predict(svm_fit, train.a, probability = TRUE)

svm_pred <- prediction(attr(svm_hat,"prob")[,2], train.a$delta)
svm_perf <- performance(svm_pred, "lift", "rpp", main="lift curve", colorize=TRUE)
plot(svm_perf, main="lift curve of SVM", colorize=TRUE)
```

```{r eval=FALSE, message=FALSE, warning=FALSE, include=FALSE}
#scaling 
train.scale <- cbind(scale(train.a[-c(1,3,5,7,8,9,10,13,14,15)]), train.a[c(1,3,5,7,8,9,10,13,14,15)])

#one-hot-encoding
train.one <- train.a %>% mutate(delta=as.numeric(delta)-1)
train.one<-one_hot(as.data.table(train.one))
xgb.train <- xgb.DMatrix(data=as.matrix(train.one[,-1]),label=train.one$delta)
```

### Random Forest 
```{r eval=FALSE, message=FALSE, warning=FALSE, include=FALSE}
rf_model <- randomForest(delta ~ ., data=train.a, mtry = floor(sqrt(15)), ntree = 500, importance = T)
rf_model
#mtry :각각의 tree마다 몇 개의 feature를 사용/ 보통 classification의 경우 sqrt(변수갯수)
#importance(rf_model)

varImpPlot(rf_model,main = "rf : feature_importance")
rf_pred <- predict(rf_model, train.a, type = "prob")[,2]
table(rf_pred>0.5, train.a$delta)
```

### Neural Network
scaling data를 이용해야만 label = 1인 예측을 함. 

```{r eval=FALSE, message=FALSE, warning=FALSE, include=FALSE}
#train.scale["납입방법"] <- as.numeric(as.character(train.scale$납입방법))
#train.scale["납입방법"] <- as.factor(train.scale$납입방법)
set.seed(123)
#상품소분류 제외하고 fitting 
nn_model <- nnet(delta ~. , data=train.scale[,c(-9,-13)], size = 4, decay = 5e-04)

#summary(nn_model)
garson(nn_model)+theme(axis.text.x=element_text(angle=45, hjust=1))

### predict 
nn_pred<-predict(nn_model,newdata=train.scale)
table(nn_pred>0.5,train.scale$delta)
```

### XGBoost 
```{r eval=FALSE, message=FALSE, warning=FALSE, include=FALSE}
# Train the XGBoost classifer
xgb_model =xgb.train(
  data=xgb.train,
  max.depth = 5, eta = 0.01, nthread = 2, nrounds = 2, objective = "binary:logistic",
  subsample = 0.8, min_child_weight = 1, verbose=0
)

# Predict 
xgb_pred = predict(xgb_model,newdata = xgb.train,reshape=T) 
table(xgb_pred>0.5,train.a$delta)

xgb.importance(model = xgb_model) -> xgb_imp
xgb.plot.importance(importance_matrix = xgb_imp,main="XGB : feature imp") 
```

```{r eval=FALSE, message=FALSE, warning=FALSE, include=FALSE}
train_pred <- data.frame(true.y = factor(train.a$delta), rf = rf_pred , xgb = c(xgb_pred) ,nn = nn_pred)

lift_curve <- lift(true.y ~ rf+ xgb + nn , data = train_pred)
ggplot(lift_curve$data) + geom_line(aes(cuts, lift , color = liftModelVar),size = 1.2, alpha = 0.6)

rf.lift <- performance(prediction(train_pred$rf, train_pred$true.y), 'lift', 'rpp')
xgb.lift <- performance(prediction(train_pred$xgb, train_pred$true.y), 'lift', 'rpp')
nn.lift <- performance(prediction(train_pred$nn, train_pred$true.y), 'lift', 'rpp')
```
### Lift plot
```{r eval=FALSE, include=FALSE}
plot(knn_perf, main="lift curve", col=1, ylim=c(0, 25))
plot(svm_perf, col=2, add=TRUE)
plot(lda_perf, col=3, add=TRUE)
plot(rf.lift, col=3, add=TRUE, lwd=3)
plot(xgb.lift, col=4, add=TRUE)
plot(nn.lift, col=5, add=TRUE)
legend("topright", legend = c("KNN", "SVM", "RandomForest", "XGB" ,"NN"), col = c(1:5), lty=rep(1,5), inset=0.05)
```


## f.new
### SVM
```{r}
#scaling 
train.scale <- cbind(scale(train.a[-c(1,3,5,7,8,9,10,13,14,15)]), train.a[c(1,3,5,7,8,9,10,13,14,15)])
trainy <- train.a[,1]

#one-hot-encoding
train.one <- train.a %>% mutate(delta=as.numeric(delta)-1)
train.one<-one_hot(as.data.table(train.one))
train3 <- data.frame(trainy, train.one[,-1])


testx <- test.a[,-1] # feature variables 
ttest <- one_hot(as.data.table(testx)) # dummy variable 
testy <- test.a[,1] # class variable (target)

svm2 <- svm(delta~., data = train3,type = "C-classification", 
            scale = TRUE,probability = TRUE, cost = 10, gamma = 0.1)

pred_svm <- sort(attr(predict(svm2, ttrain, probability=TRUE), "probabilities")[,2], decreasing = TRUE)

svm_label <- data.frame(value = ifelse(pred_svm > 0.5, 1, 0))
table(svm_label)

order_svm <- pred_svm[order(-pred_svm)]
order_target <- train.a$delta[order(-pred_svm)]

liftchart_svm<- data.frame(cbind(order_target, order_svm))
liftchart_svm$order_target <- as.numeric(liftchart_svm$order_target)-1

lift_svm <- NULL
for (i in 1:10){
  lift_svm[i] <- (sum(liftchart_svm[(500*(i-1)+1):(500*i),]$order_target)/500)/(199/5000)
}
lift_svm

for (i in 1:10){
  df <- glm_df[((i-1)*500+1):(i*500),]
  df <- na.omit(df)
  mat[i,2] <- sum(df$glm_y==1)/nrow(df)
  mat[i,3] <- mat[i,2]/mat[i,1]
}
```




