---
title: "[Part 2] 사고심도 GLM Moddel"
output:
  html_document:
    fig_height: 5
    fig_width: 8
    highlight: textmate
    theme: cosmo
    df_print: paged
editor_options: 
  chunk_output_type: console
---

```{r include=FALSE}
library(optimx)
library(tidyverse)
library(ggplot2)
library(dplyr)
library(gridExtra)
library(readxl)
library(leaps)
library(MASS)
library(kableExtra)
library(reshape2)
library(lubridate)
library(readr)
library(scales)
library(patchwork)
library(forecast)
library(ggfortify)
library(ggpubr)
options(scipen=99)
```

### 데이터 세팅

```{r message=FALSE, warning=FALSE}
setwd("~/Desktop/2023-2/이론통계학II/HW6")
# 데이터 불러오기
sweden <- read_excel("1977-스웨덴자동차 보험_1956-캐나다자동차보험자료.xlsx")
names(sweden) <- c("kilo", "zone", "bonus", "make", "insured", "claims", "payment")
sweden$kilo <- as.factor(sweden$kilo)
sweden$zone <- as.factor(sweden$zone)
sweden$bonus <- as.factor(sweden$bonus)
sweden$make <- as.factor(sweden$make)
summary(sweden)
sweden0<-sweden[sweden$claims>0,]
```



### 1-1) gamma glm(bonus=factor)

```{r}
myGLM0<-glm(payment/claims~kilo+bonus+make+zone
            + kilo:bonus + kilo:make + kilo:zone
            + bonus:make + bonus:zone + make:zone, 
            family = Gamma(link="log"), weights = claims, data=sweden0)

myGLM0
myGLM_step<-step(myGLM0, direction="backward")
```



```{r}
kilo.name <- paste0("kilo", 2:5)
others <- c("zone", "bonus", "make")
coef_names <- rownames(summary(myGLM0)$coef)

# kilo.list를 초기화
kilo.list <- list()

for (i in 1:length(kilo.name)) {
  # 각 kilo.name에 대한 하위 리스트를 초기화
  kilo.list[[i]] <- list()

  for (j in 1:length(others)) {
    # 정규 표현식 패턴을 만들어서 값을 할당
    kilo.list[[i]][[others[j]]] <- sort(round(summary(myGLM0)$coef[grep(kilo.name[i], grep(others[j], coef_names, value = TRUE), value = TRUE), 1], 4), decreasing=TRUE)
  }
  names(kilo.list)[i] <- kilo.name[i]
}

kilo.list
```



kilo2 > zone4 + zone5


kilo3 > make2 + make3


kilo4 > zone2 + zone4


kilo5 > make2 + make8


```{r}
aaa<-sweden

#aaa %>% filter(kilo==2 & (zone==4 | zone==5))

levels(aaa$zone)<-c(levels(aaa$zone),"45","24")
levels(aaa$make)<-c(levels(aaa$make),"23","28")

aaa$zone[aaa$kilo==2 & (aaa$zone==4 | aaa$zone==5)]<-"45"
aaa$zone[aaa$kilo==4 & (aaa$zone==2 | aaa$zone==4)]<-"24"
aaa$make[aaa$kilo==3 & (aaa$make==2 | aaa$make==3)]<-"23"
aaa$make[aaa$kilo==5 & (aaa$make==2 | aaa$make==8)]<-"28"

summary(aaa$zone)
summary(aaa$make)
summary(sweden$zone)
summary(sweden$make)

bbb<-aggregate(cbind(claims,payment)~kilo+make+zone+bonus, aaa, sum)
sweden00<-bbb[bbb$claims>0,]

myGLM1<-glm(payment/claims~kilo+bonus+make+zone
            + kilo:bonus + kilo:make + kilo:zone + bonus:make + bonus:zone + make:zone, 
            family = Gamma(link="log"), weights = claims, data=sweden00)

myGLM1
AIC(myGLM1)
BIC(myGLM1)
myGLM_step<-step(myGLM1, direction="backward")
#myGLM_step2<-step(myGLM1, direction="backward", k = log(nrow(sweden00)))
myGLM_step2<-step(myGLM1, direction="backward", k = log(113171))


BIC(step(myGLM1, direction="backward", k = log(113171)))
BIC(myGLM_step2) #그룹화 + 스텝 후
AIC(myGLM_step)
#AIC(myGLM0) # 그룹화 전
#BIC(myGLM0)
```


<span style='background-color: #fff5b1; font-size:120%'>그룹화 결과 AIC 1863828 -> 1848753, BIC 1864848 -> 1849884(1851403)</span>


∴ payment/claims ~ kilo + bonus + make + zone + kilo:bonus + kilo:make + 
    kilo:zone + bonus:make + bonus:zone

### 1-2) gamma glm(bonus=numeric)

```{r}
sweden <- read_excel("1977-스웨덴자동차 보험_1956-캐나다자동차보험자료.xlsx")
names(sweden) <- c("kilo", "zone", "bonus", "make", "insured", "claims", "payment")
sweden$kilo <- as.factor(sweden$kilo)
sweden$zone <- as.factor(sweden$zone)
#sweden$bonus <- as.factor(sweden$bonus)
sweden$make <- as.factor(sweden$make)
summary(sweden)
sweden2<-sweden[sweden$claims>0,]
myGLM2<-glm(payment/claims~kilo+bonus+make+zone
            + kilo:bonus + kilo:make + kilo:zone
            + bonus:make + bonus:zone + make:zone, 
            family = Gamma(link="log"), weights = claims, data=sweden2)

myGLM2
myGLM_step2<-step(myGLM2, direction="backward") #1869874 -> 1873661
```



```{r}
kilo.name <- paste0("kilo", 2:5)
others <- c("zone", "bonus", "make")
coef_names <- rownames(summary(myGLM2)$coef)

# kilo.list를 초기화
kilo.list <- list()

for (i in 1:length(kilo.name)) {
  # 각 kilo.name에 대한 하위 리스트를 초기화
  kilo.list[[i]] <- list()

  for (j in 1:length(others)) {
    # 정규 표현식 패턴을 만들어서 값을 할당
    kilo.list[[i]][[others[j]]] <- sort(round(summary(myGLM2)$coef[grep(kilo.name[i], grep(others[j], coef_names, value = TRUE), value = TRUE), 1], 4), decreasing=TRUE)
  }
  names(kilo.list)[i] <- kilo.name[i]
}

kilo.list
```



kilo3 > zone2 + zone4


kilo4 > zone2 + zone4


kilo5 > zone3 + zone4


```{r}
aaa1<-sweden

levels(aaa1$zone)<-c(levels(aaa1$zone),"24","34")

aaa1$zone[aaa1$kilo==3 & (aaa1$zone==2 | aaa1$zone==4)]<-"24"
aaa1$zone[aaa1$kilo==4 & (aaa1$zone==2 | aaa1$zone==4)]<-"24"
aaa1$zone[aaa1$kilo==5 & (aaa1$zone==3 | aaa1$zone==4)]<-"34"

summary(aaa1$zone)
summary(sweden$zone)

bbb1<-aggregate(cbind(claims,payment)~kilo+make+zone+bonus, aaa1, sum)
sweden01<-bbb1[bbb1$claims>0,]

myGLM11<-glm(payment/claims~kilo+bonus+make+zone
            + kilo:bonus + kilo:make + kilo:zone + bonus:make + bonus:zone + make:zone, 
            family = Gamma(link="log"), weights = claims, data=sweden01)

myGLM11

AIC(myGLM11) #그룹화 후 스텝 전
BIC(myGLM11) #그룹화 후 스텝 전
myGLM_step11<-step(myGLM11, direction="backward")
#myGLM_step21<-step(myGLM11, direction="backward", k = log(nrow(sweden0)))
myGLM_step21<-step(myGLM11, direction="backward", k = log(113171))
BIC(myGLM_step21)  #그룹화 후 BIC 기준 스텝 후
AIC(myGLM_step11)  #그룹화 후 AIC 기준 스텝 후
#그룹화 전
AIC(myGLM2)
BIC(myGLM2)
```


<span style='background-color: #fff5b1; font-size:120%'>그룹화 결과 AIC 1869874 -> 1863621, BIC 1870659 -> 1864123</span>


∴ payment/claims ~ kilo + bonus + make + zone + kilo:bonus + kilo:make + 
    kilo:zone + bonus:make + bonus:zone

**최종 모형은 categorical + interaction 포함 + 그룹화 (`AIC(myGLM_step)`)**

```{r}
glm_gamma<-myGLM_step
```



### 2) 잔차 boxplot + histogram + normal Q-Q 

최종 쓰는 데이터는 `sweden00`

```{r fig.height=8, fig.width=6}
y_hat<-glm_gamma$fitted.values
y_bar<-sweden00$payment/sweden00$claims

r_pearson<-residuals(glm_gamma, type="pearson")
r_deviance<-residuals(glm_gamma, type="deviance")
residuals<-data.frame(r_pearson, r_deviance)


### boxplot
g1 <- ggplot(residuals) + geom_boxplot(aes(y=r_pearson)) + labs(title='Pearson') + theme_minimal()
g2 <- ggplot(residuals) + geom_boxplot(aes(y=r_deviance)) + labs(title='Deviance') + theme_minimal()


### histogram
g3 <- ggplot(residuals) + geom_histogram(aes(x=r_pearson), bins = 30) + labs(title='Pearson')+ theme_minimal()
g4 <- ggplot(residuals) + geom_histogram(aes(x=r_deviance), bins = 30) + labs(title='Deviance')+ theme_minimal()


### normal Q-Q Plot
g5 <- ggplot(residuals, aes(sample=r_pearson)) + stat_qq() + stat_qq_line() + labs(title='Pearson')+ theme_minimal()
g6 <- ggplot(residuals, aes(sample=r_deviance)) + stat_qq() + stat_qq_line() + labs(title='Deviance')+ theme_minimal()

grid.arrange(g1, g2, g3, g4, g5, g6, ncol=2)
```



### 3)


```{r}
sweden$bonus<-as.factor(sweden$bonus)
y_hat0<-predict(glm_gamma, newdata = sweden, type = "response")
y_bar0<-sweden$payment/sweden$claims
aa<-data.frame(sweden, round(y_bar0,3), round(y_hat0,3))
aa[c(398,399,400,2104,2155,632,1514),] %>% dplyr::select(claims, payment, round.y_bar0..3., round.y_hat0..3.) %>% kable(row.names = T, col.names = c("Claims", "Payment", "Simple", "Estimated")) %>% kable_styling("striped",full_width = F) %>% column_spec(1,bold = T) %>% kable_classic_2() %>% row_spec(c(3,5), hline_after = T,extra_css = "border-bottom: 1px solid;")
```


```{r eval=FALSE, include=FALSE}
summary(sweden00$claims) #작다의 기준을 10으로 설정
small <- sweden %>% filter(claims<700)
small.pred <- predict(glm_gamma, newdata = small, type = "response")
small.result <- cbind(small$Claims,small$Payment,round(small$Payment/small$Claims,3), round(small.pred, 3))
```






