---
title: "[Part 1] 상해보험"
output:
  html_document:
    fig_height: 4
    fig_width: 7
    highlight: textmate
    theme: cosmo
    df_print: paged
editor_options: 
  chunk_output_type: console
---

```{r include=FALSE}
library(optimx)
library(tidyverse)
library(ggplot2)
library(dplyr)
library(gridExtra)
library(readxl)
library(leaps)
library(MASS)
library(kableExtra)
```

```{r message=FALSE, warning=FALSE}
setwd("~/Desktop/2023-2/이론통계학II/HW2")
# 데이터 불러오기
accid<-read_excel("상해보험자료2.xls", col_names = c("x","count"),range = "A2:B51",
                  sheet = "Table2-No-Deductible", col_types = c("numeric", "numeric"))
head(accid)
```

**`accid`에는 50만원 이상 자료 포함 안 됨** (50만원 이상 count = 3541, 전체 건수 8443)

### 1. `X`(사고 치료비)의 Histogram

```{r echo=FALSE, fig.align = 'center'}
ggplot(accid, aes(x,count)) +
  geom_bar(stat = "identity", fill = "royalblue") + theme_minimal()+
  ggtitle("Histogram of X")
```

### 2. `X`에 가장 적합한 확률 분포 찾기

　-　히스토그램 및 Q-Q plot 이용

　-　보험금의 대표적인 분포(로그노말, 파레토, 와이블, 역와이블, 로그로지스틱) 중 선택

```{r}
# 총 보상 건수
n<-8443
```



#### 로그 노말

```{r}
qq_lognorm<-function(dat){
  dat <- dat %>% mutate(p = cumsum(count)/(n+1),
                        theo = qnorm(p),
                        samp = log(x))
  myLM<-lm(samp~theo, data=dat)
  myR2<-summary(myLM)$r.squared
  myplt <- dat %>% ggplot(aes(theo, samp)) + geom_point(size = 2) +
    geom_smooth(method = "lm", se=F, color = "royalblue") + theme_minimal() +
    ggtitle("Lognormal Q-Q Plot", subtitle = paste("R^2 =", round(myR2,3))) +
    xlab("Theoretical") + ylab("Sample")
  mylst <- list(draw_qq=myplt, R2=myR2, mu=myLM$coef[1], sig=myLM$coef[2])
  return(mylst)
}

g1<-qq_lognorm(accid)$draw_qq
```


#### 파레토


```{r}
qq_pareto<-function(dat){
  myL<-seq(1,150,by=1); p<-Yr<-myR<-c()
  for(i in 1:length(myL)){
    p<-cumsum(dat$count)/(n+1)
    Yr<-log(1+dat$x/myL[i])
    R<-summary(lm(Yr~I(-log(1-p))+0))$r.squared
    myR[i]<-R
  }
  cand<-data.frame(myL, myR)
  lambda<-cand$myL[which.max(myR)]
  
  dat <- dat %>% mutate(p = cumsum(count)/(n+1),
                        theo = -log(1-p),
                        samp = log(1 + x/lambda))
  myLM<-lm(samp~theo+0, data=dat)
  myR2<-summary(myLM)$r.squared
  myplt <- dat %>% ggplot(aes(theo, samp)) + geom_point(size = 2) +
    geom_smooth(method = "lm", se=F, color = "royalblue") + theme_minimal() +
    ggtitle("Pareto Q-Q Plot", subtitle = paste("R^2 =", round(myR2,3))) +
    xlab("Theoretical") + ylab("Sample")
  mylst <- list(draw_qq=myplt, R2=myR2, alpha=1/myLM$coef[1], lambda=lambda)
  return(mylst)
}

g2<-qq_pareto(accid)$draw_qq
```



#### 와이블


```{r}
qq_weibull<-function(dat){
  dat <- dat %>% mutate(p = cumsum(count)/(n+1),
                        theo = log(-log(1-p)),
                        samp = log(x))
  myLM<-lm(samp~theo, data=dat)
  myR2<-summary(myLM)$r.squared
  myplt <- dat %>% ggplot(aes(theo, samp)) + geom_point(size = 2) +
    geom_smooth(method = "lm", se=F, color = "royalblue") + theme_minimal() +
    ggtitle("Weibull Q-Q Plot", subtitle = paste("R^2 =", round(myR2,3))) +
    xlab("Theoretical") + ylab("Sample")
  # 모수가 c랑 tau
  mu<-myLM$coef[1]
  sig<-myLM$coef[2]
  mylst <- list(draw_qq=myplt, R2=myR2, c=exp(-mu), tau=1/sig)
  return(mylst)
}

g3<-qq_weibull(accid)$draw_qq
```


#### 역와이블(프레셰, 로그굼벨)


```{r}
qq_frechet<-function(dat){
  dat <- dat %>% mutate(p = cumsum(count)/(n+1),
                        theo = -log(-log(p)),
                        samp = log(x))
  myLM<-lm(samp~theo, data=dat)
  myR2<-summary(myLM)$r.squared
  myplt <- dat %>% ggplot(aes(theo, samp)) + geom_point(size = 2) +
    geom_smooth(method = "lm", se=F, color = "royalblue") + theme_minimal() +
    ggtitle("Frechet Q-Q Plot", subtitle = paste("R^2 =", round(myR2,3))) +
    xlab("Theoretical") + ylab("Sample")
  # 모수가 c랑 tau
  mu<-myLM$coef[1]
  sig<-myLM$coef[2]
  mylst <- list(draw_qq=myplt, R2=myR2, c=exp(mu/sig), tau=1/sig)
  return(mylst)
}

g4<-qq_frechet(accid)$draw_qq
```


#### 로그로지스틱


```{r}
qq_loglogis<-function(dat){
  dat <- dat %>% mutate(p = cumsum(count)/(n+1),
                        theo = log(p/(1-p)),
                        samp = log(x))
  myLM<-lm(samp~theo, data=dat)
  myR2<-summary(myLM)$r.squared
  myplt <- dat %>% ggplot(aes(theo, samp)) + geom_point(size = 2) +
    geom_smooth(method = "lm", se=F, color = "royalblue") + theme_minimal() +
    ggtitle("Log-logistic Q-Q Plot", subtitle = paste("R^2 =", round(myR2,3))) +
    xlab("Theoretical") + ylab("Sample")
  # 모수가 alpha랑 lambda
  mu<-myLM$coef[1]
  sig<-myLM$coef[2]
  mylst <- list(draw_qq=myplt, R2=myR2, alpha=1/sig, lambda=exp(mu))
  return(mylst)
}

g5<-qq_loglogis(accid)$draw_qq
```

#### 모형선택

```{r}
grid.arrange(g1,g2,g3,g4,g5,ncol=3)
```

```{r echo=FALSE}
data.frame(dtn=c("Lognormal", "Pareto", "Weibull", "Frechet", "Log-logistic"),
           r.squared=round(c(qq_lognorm(accid)$R2, qq_pareto(accid)$R2, qq_weibull(accid)$R2, qq_frechet(accid)$R2, qq_loglogis(accid)$R2),4)) %>%
  t() %>% kable("html",align = "ccccc",row.names = F) %>% 
  kable_styling(bootstrap_options = "bordered",full_width = F) %>%
  row_spec(1,bold = T)
```

　히스토그램의 형태 및 Q-Q plot, $R^2$ 값으로 볼 때, **파레토 분포**와 **역와이블(프레셰)분포**가 가장 적합한 확률분포일 것으로 파악.       
　따라서 이들 모형에 대한 모수를 저장.

```{r}
par_PRT<-list(alpha=qq_pareto(accid)$alpha, lambda=qq_pareto(accid)$lambda)
par_FRCH<-list(c=qq_frechet(accid)$c, tau=qq_frechet(accid)$tau)

par_PRT # 파레토 모수
par_FRCH #역와이블(프레셰) 모수
```


### 3. 각 경우에 대한 적정 보험료 계산

　-　자기부담금(`dedct`) A = 0, 10, 20 만원         
　-　보상한도 B(`limt`) = 50, 100, 200, 500, 1000 만원

　
```{r}
# 총 보상 건수 n(=8443), 총 계약 건수 271306
TotalContract<-271306
`E(N)`<-n/TotalContract
#A, B 정의
dedct<-c(0,10,20); limt<-c(50,100,200,500,1000)
# 파레토 ----
premium_pareto<-function(x,A,B,par=par_PRT){
  alpha<-par$alpha; lamb<-par$lambda
  x_pdf<-function(x){x*alpha*(lamb^alpha)*((lamb+x)^(-alpha-1))}
  cdf<-function(x){1-(lamb/(lamb+x))^alpha}
  `E(Y)`<-integrate(x_pdf,A,A+B)$value+B*(1-cdf(A+B))-A*(cdf(A+B)-cdf(A))
  price<-`E(N)` * `E(Y)`
  return(price*10000) #만원단위임
}

# 벡터로 저장
P1<-c(); i<-1
for(a in dedct){
  for(b in limt){P1[i]<-premium_pareto(accid$x, a, b); i<-i+1}
}

# 프레셰 ----
premium_frechet<-function(x,A,B,par=par_FRCH){
  c<-par$c; tau<-par$tau
  x_pdf<-function(x){c*tau*exp(-c/(x^tau))/(x^tau)}
  cdf<-function(x){exp(-c/(x^tau))}
  `E(Y)`<-integrate(x_pdf,A,A+B)$value+B*(1-cdf(A+B))-A*(cdf(A+B)-cdf(A))
  price<-`E(N)` * `E(Y)`
  return(price*10000) #만원단위임
}

# 벡터로 저장
P2<-c(); i<-1
for(a in dedct){
  for(b in limt){P2[i]<-premium_frechet(accid$x, a, b); i<-i+1}
}
```

**적정보험료를 계산하시오 답**

```{r echo=FALSE}
data.frame(Deductible=paste0(rep(c(0,10,20),each=5),"만 원"), Limit=paste0(limt,"만 원"),
           P1_Pareto=paste0(format(round(P1,0),big.mark=","),"원"), 
           P2_Frechet=paste0(format(round(P2,0),big.mark=","),"원")) %>%
  kable("html", align = "rrrr") %>%
  kable_styling(bootstrap_options = "basic", full_width = F, position = "center") %>%
  row_spec(c(1:5,11:15), background = "#F1F1F1")
```


### 4. A=0, B=50 ⇨ 손해율 비교

　-　만원단위로 다시 돌려놔야 함 (`/ 10000`)

```{r}
# P1(파레토) 손해율
loss_P1<-100 * 259699 / (TotalContract * P1[1] / 10000)
# P2(프레셰) 손해율
loss_P2<-100 * 259699 / (TotalContract * P2[1] / 10000)
```


```{r echo=FALSE}
data.frame(`기존`="305.8%", `P1_Pareto`=paste0(round(loss_P1,3),"%"), `P2_Frechet`=paste0(round(loss_P2,3),"%")) %>%
  kable("html", align = "cccc") %>%
  kable_styling(bootstrap_options = "striped",full_width = F, position = "center")
```


　-　손해율이 100% 정도로 됨 (정상이 됨. 적절한 보험료라고 볼 수 있음) 원래 받아야 하는 보험료의 1/3 정도밖에 못 받았던 거임


### 5. 샤이니


### 6. 자기부담금 고려해서 다시


```{r message=FALSE, warning=FALSE}
# 데이터 불러오기
accid2<-read_excel("상해보험자료2.xls", col_names = c("x","count"),range = "A7:B51",
                  sheet = "Table3-with-Deductible", col_types = c("numeric", "numeric"))
head(accid2)
accid3<-rbind(cbind(x=1:5,count=rep(0,5)),accid2)
```


#### (1) X의 분포 추정

　위에서 했던 대로 Q-Q plot 이용

```{r}
n<-7404
g11<-qq_lognorm(accid2)$draw_qq
g22<-qq_pareto(accid2)$draw_qq
g33<-qq_weibull(accid2)$draw_qq
g44<-qq_frechet(accid2)$draw_qq
g55<-qq_loglogis(accid2)$draw_qq
grid.arrange(g11,g22,g33,g44,g55,ncol=3)
```


　⇒ 파레토로 결정

```{r}
par2<-list(alpha=1/qq_pareto(accid2)$alpha, lambda=qq_pareto(accid2)$lambda)
#par3<-list(alpha=qq_pareto(accid3)$alpha, lambda=qq_pareto(accid3)$lambda)
```


　5만원 이하의 사고자료가 있을 때(#2) 추정했던 모수 추정값과 비교해보면 다음과 같음.


```{r echo=FALSE}
data.frame(cbind(`deductible X`=par_PRT,`deductible O`=par2)) %>%
  kable("html", align = "rr") %>% kable_styling("striped") %>% column_spec(1,bold = T)
```

　알파, 람다 모두 자기부담금이 있는 경우 더 커졌음.




#### (2) 5만원 이하의 사고 건수 & 총 사고 건수 MLE 추정

　$L(m,\theta)=\frac{m!}{(m-f_0)!f_2! \cdot \cdot \cdot f_k!} \left( p_1(\theta) \right)^{m-f_0} \left( p_2(\theta) \right) ^{f_2} \cdot \cdot \cdot \left( p_k(\theta) \right) ^{f_k}$


　⇒ 그렇다면 $l(m,\theta)=\ln{\frac{m!}{(m-f_0)!f_2! \cdot \cdot \cdot f_k!}} + (m-f_0) \ln{p_1(\theta)}+\Sigma_{i=2}^{k} f_i \cdot \ln(p_i(\theta))$

```{r eval=FALSE, include=FALSE}
mylnL<-function(par){
  m<-par[1]; alpha<-par[2]; lambda<-par[3]
  # fi는 빈도 (=count)
  ## ?f1이랑 p1은 어떻게 처리하는지 모르겟음
  fi<-c()
  fi[2:46]<-accid2$count
  fi[1]<-fi[2]
  fi[47]<- m-sum(fi) #이게 fk
  # pi(theta)는 cell probability => cdf의 차이로 계산
  cdf<-function(x){1-(lambda/(lambda+x))^alpha}
  cum<-cdf(accid2$x)
  pi<-c(cum[1],cum[1],diff(cum))
  pi[47]<-1-sum(pi[1:46])
  #temp1<-log(lgamma(m+1))-sum(log(lgamma(fi+1)))
  #temp1<-lgamma(m+1)-sum(lgamma(fi+1))
  #temp2<-sum((fi)*log(pi))
  #temp1<-log(lgamma(m+1))-log(prod(lgamma(f1+1),lgamma(fi+1)))
  #temp2<-(f1)*log(p1)
  #temp3<-sum(fi*log(pi))
  #lnL<-temp1 + temp2
  lnL<-(lgamma(m+1)/prod(lgamma(fi+1)))*prod(pi*fi)
  return(-lnL)
}

myres<-optim(par=c(3863*2,par2$alpha, par2$lambda), mylnL)
```



```{r}
mylnL<-function(par){
  m<-par[1]; alpha<-par[2]; lambda<-par[3]
  # f1 어떻게 해?
  # fi는 빈도 (=count)
  fi<-c()
  fi[2:46]<-accid2$count
  fi[1]<-fi[2]
  fi[47]<- m-sum(fi) #이게 fk
  # pi(theta)는 cell probability => cdf의 차이로 계산
  cdf<-function(x){1-(lambda/(lambda+x))^alpha}
  cum<-cdf(c(5,accid2$x))
  pi<-c(cum[1],diff(cum))
  pi[47]<-1-sum(pi[1:46])
  lnL<-(lgamma(m+1)/prod(lgamma(fi+1)))*prod(pi*fi)
  return(-lnL)
}

myres<-optim(par=c(7404,par2$alpha, par2$lambda), mylnL)

myres$par
```

따라서 추정된 총 사고건수 $m$ = `r myres$par[1]` & 5만원 이하 사고 건수 $n_1$ = `r myres$par[1] - 7404`


실제 $m=8443$, $n_1=1039$ 보다 underestimate됨


```{r}
# 근데 초기값 다르게 잡으면 비슷하게 나옴
m2<-optim(par=c(3863*2,par2$alpha, par2$lambda), mylnL)$par[1]
n2<-m2-7404
c(m2,n2)
```




### +) 피드백 수정

파레토 모수 추정 수정

ver 1

```{r}
mylnL<-function(par){
  m<-par[1]; alpha<-par[2]; lambda<-par[3]
  # fi는 빈도 (=count)
  ## ?f1이랑 p1은 어떻게 처리하는지 모르겟음
  fi<-c()
  fi[2:46]<-accid2$count 
  fi[47]<-3541 #fk
  fi[1]<- m-sum(fi[2:47]) #f1
  # pi(theta)는 cell probability => cdf의 차이로 계산
  cdf<-function(x){1-(lambda/(lambda+x))^alpha}
  cum<-cdf(accid2$x)
  pi<-c(cdf(5),cdf(6)-cdf(5),diff(cum))
  pi[47]<-1-sum(pi)
  lnL<-lgamma(m+1)+sum(fi*log(pi))-sum(lgamma(fi))
  return(-lnL)
}

myres
optim(par=c(8443,0.6, 88), mylnL,upper = c(8500,1,100), method = "BFGS")

```





