


# Part 3.

```{r, warning=FALSE, message=FALSE}
library(ggplot2)
library(tidyverse)
library(dplyr)
library(jmuOutlier)
library(gridExtra)
library(kableExtra)

options(scipen=999)
```


```{r}
data3 <- read.csv("school_fire.csv")
data3 <- data3[1:6,c(1:11,14)]
names(data3) <- c("x","n08","n09","n10","n11","n12","n13","n14","n15","n16","n17","n1317")
data3 <- data3 %>% mutate(x=as.numeric(x))
n <- sum(data3$n1317)+2
```


## (a) 각 자료에 대해 log-Normal, log-Logistic, log-Laplace, log-Gumbel (Frechet), log-exponetial (Pareto) 등 분포의 Q-Q plot을 그려보고 가장 적합한 분포 2개를 찾고 그 모수를 추정하시오.

```{r}
qq.pareto1 <- function(x,y,lambda){
  r = cumsum(y) 
  pr <- r/(n+1)
  lnxr <- -log(1-pr)
  yr <- log(1+x/lambda)
  fit <- lm(yr~lnxr)
  return(summary(fit)$r.squared)
}
x <- data3$x
y <- data3$n1317
r2 <- c()
lambda <- seq(1,120,1)
for(i in lambda){
  r2 <- c(r2,qq.pareto1(x, y, i))
}

lambda <- lambda[which.max(r2)]
```


```{r}
x <- data3$x
count <- data3$n1317
pr <- cumsum(count)/(n+1)
pareto <- -log(1-pr)
y <- log(1+x/lambda)

alpha <- 1/summary(lm(y~pareto-1))$coef[[1]]
```


```{r}
#파레토 최종 QQplot 

pareto.qq <- data3 %>% mutate(pr = cumsum(n1317)/(n+1),
                           pareto = -log(1-pr)/alpha) %>%
  ggplot(aes(x=pareto,y=log(1+x/lambda))) +
  geom_point(size=2) + geom_smooth(method="lm", se=F) +
  geom_smooth(method="lm", se=F) + ylab("Quantile")
```

```{r}
#로그노말 QQplot 
lognorm.qq <- data3 %>% mutate(pr=cumsum(n1317)/(n+1), lognormal = qnorm(pr))%>%
  ggplot( aes(lognormal, log(as.numeric(data3$x)))) + geom_point(size=2) +
  geom_smooth(method="lm", se=F) + ylab("Quantile")

#로그라플라스 QQplot 
loglap.qq <- data3 %>% 
  mutate(pr=cumsum(n1317)/(n+1), loglaplace=qlaplace(pr)) %>%        ggplot(aes(loglaplace, log(x))) +geom_point(size=2) + 
  geom_smooth(method="lm", se=F) + ylab("Quantile")

#역와이블 QQplot (log-Gumbel, Frechet)
iw.qq<- data3 %>% mutate(pr=cumsum(n1317)/(n+1), frechet=-log(-log(pr)))%>%
  ggplot(aes(frechet, log(x))) + geom_point(size=2) + 
  geom_smooth(method="lm", se=F) + ylab("Quantile")

#로그로지스틱 QQplot 
loglogi.qq <- data3 %>% 
  mutate(loglogistic=log(cumsum(n1317)/(n+1-cumsum(count))))%>%
  ggplot(aes(loglogistic, log(x))) + geom_point(size=2) +
  geom_smooth(method="lm", se=F) + ylab("Quantile")
```

```{r}
grid.arrange(lognorm.qq, pareto.qq, loglap.qq, iw.qq, loglogi.qq, ncol=3)
```


```{r}
# R-squared 값 자세히 뽑아보기
x <- data3$x
count <- data3$n1317
pr <- cumsum(count)/(n+1)

loglaplace <- qlaplace(pr)
i.weibull <- -log(-log(pr))
lognormal <- qnorm(pr)
loglogistic <- log(cumsum(count)/(n+1-cumsum(count)))

r2.1 <- summary(lm(log(x)~loglaplace))$r.squared 
r2.2 <- summary(lm(log(x)~i.weibull))$r.squared 
r2.3 <- summary(lm(log(x)~loglogistic))$r.squared 
r2.4 <- summary(lm(log(x)~lognormal))$r.squared 

pareto <- -log(1-pr)/alpha 
y <- log(1+x/lambda)
r2.5 <- summary(lm(y~pareto-1))$r.squared 
```

```{r}
lambda

best_alpha <- 1/lm(y~pareto-1)$coefficients[[1]]
best_alpha
```


```{r}
#loglogistic & pareto 선택

data.frame(
  Dist = c("loglaplace","Frechet","loglogistic","lognormal","pareto"), 
  R_square= round(c(r2.1,r2.2,r2.3,r2.4,r2.5),4) 
  )
```

```{r}
kable(data.frame(Dist = c("loglaplace","Frechet","loglogistic","lognormal","pareto"), 
                 R_square= round(c(r2.1,r2.2,r2.3,r2.4,r2.5),3) ),align=c("rclcr")) %>% 
  kable_styling(full_width=F, bootstrap_options = "bordered")
```


R-square가 가장 높은 pareto와 loglogistic 분포 선택

```{r}
# loglogistic 모수 (lambda, alpha)
lambda1 <- estimator(data3$x,data3$n1317,"loglogistic")[[1]]
alpha1 <- estimator(data3$x,data3$n1317,"loglogistic")[[2]]
lambda1; alpha1
```

```{r}
# pareto 모수
lambda2 <- estimator(data3$x,data3$n1317,"pareto")[[1]]
alpha2 <- estimator(data3$x,data3$n1317,"pareto")[[2]]
lambda2; alpha2
```

```{r}
# loglogistic 모수 (mu, sigma)
summary(lm(log(x)~loglogistic))
```



## (b) 학교화재의 피해액에 대하여 log-normal 모형을 적용하여 화재 한건 당 평균피해액 E(X) 및 적정 학교 화재보험료를 산정하시오.

```{r}
estimator <- function(x,count,dist){
  pr <- cumsum(count)/(n+1)
  lognormal <- qnorm(pr)
  pareto.y<-log(1+x/lambda)
  pareto <- -log(1-pr)/alpha
  weibull <- log(-log(1-pr))
  i.weibull <- -log(-log(pr))
  loglogistic <- log(cumsum(count)/(n+1-cumsum(count)))
  
  if(dist=="lognormal"){
    model<-lm(log(x)~lognormal)
    mu<-model$coef[[1]]
    sigma<-model$coef[[2]]
    result<- list(mu=mu,sigma=sigma)
    
  } else if(dist=="pareto"){
    model<-lm(pareto.y~pareto)
    result<-list(lambda=lambda,alpha=alpha) 
    
  } else if(dist=="weibull"){
    model<-lm(log(x)~weibull)
    tau <- w.coef(model$coef)[[1]]
    c <- w.coef(model$coef)[[2]]
    result <- list(tau=tau,c=c)
    
  } else if(dist=="i.weibull"){
    model<-lm(log(x)~i.weibull)
    tau <- iw.coef(model$coef)[[1]]
    c <- iw.coef(model$coef)[[2]]
    result <- list(tau=tau,c=c)
    
  } else {
    model<-lm(log(x)~loglogistic)
    lambda<-loglogi.coef(model$coef)[[1]]
    alpha<-loglogi.coef(model$coef)[[2]]
    result <- list(lambda=lambda,alpha=alpha)
  }
    
    return(result) 
}
```


```{r}
total.school <- 21162

En <- (sum(data3$n1317)+2)/(5*total.school)

Ey.norm <- function(x,a,b){
  mu <- round(estimator(data3$x,data3$n1317,"lognormal")[[1]],3)
  sigma <- round(estimator(data3$x,data3$n1317,"lognormal")[[2]],3)
  
  f <- function(x) {dlnorm(x,mu,sigma)*x}
  
  Fab <- ifelse(b==Inf,0,plnorm(a+b,mu,sigma))
  Fa <- plnorm(a,mu,sigma)
  EX <- ifelse(b==Inf,integrate(f,a,a+b)$value+0*(1-Fab)-a*(Fab-Fa),
             integrate(f,a,a+b)$value+b*(1-Fab)-a*(Fab-Fa))

  return(EX)
}
```

```{r}
table3b <- data.frame(`한도` = c("inf",100000),
           `평균사고심도` = c(Ey.norm(data3$x,0,Inf),Ey.norm(data3$x,0,100000)),
           `보험료` = c(round(Ey.norm(data3$x,0,Inf)*En,3)*10000,round(Ey.norm(data3$x,0,100000)*En,3)*10000) ) 

table3b
```




## (c) 2013-2017년 전체 학교수를 근거로 평균 화재발생빈도를 추정하고 a)에서 선택된 최적 모형 2개을 이용하여 보상한도가 1억/ 5억/10억 인 경우 적정 학교 화재보험료를 각각 산정하시오. 

```{r}
loglogi.coef <- function(coef){
    mu <- coef[[1]]
    sigma <- coef[[2]]
    lambda <- exp(mu)
    alpha <- 1/sigma
    return(list(lambda=lambda,alpha=alpha))
}

d.loglogi <- function(x,lambda,alpha){
  value <- 1-(1/(1+(x/lambda)^alpha))
  return(value)
}

d.pareto <- function(x,lambda,alpha){
  value <- 1-(lambda/(lambda+x))^alpha
  return(value)
}
```

```{r}
# loglogistic 
Ey.loglogi <- function(x,a,b){
  lambda <- estimator(data3$x,data3$n1317,"loglogistic")[[1]]
  alpha <- estimator(data3$x,data3$n1317,"loglogistic")[[2]]

  f<-function(x) (alpha*x^(alpha-1)*lambda^(-alpha)/(1+(x/lambda)^alpha)^2)*x
  Fab<-ifelse(b==Inf,0,d.loglogi(a+b,lambda,alpha))
  Fa<-d.loglogi(a,lambda,alpha)
  EX<-integrate(f,a,a+b)$value+b*(1-Fab)-a*(Fab-Fa)
  return(EX)
}
```

```{r}
# pareto
Ey.pareto <- function(x,a,b){
  lamda <- estimator(data3$x,data3$n1317,"pareto")[[1]]
  alpha <- round(estimator(data3$x,data3$n1317,"pareto")[[2]],3)
  f <- function(x) {(alpha*(lamda^alpha)*((lamda+x)^(-alpha-1)))*x}
  Fab <- d.pareto(a+b,lamda,alpha)
  Fa <- d.pareto(a,lamda,alpha)
  Ey <- integrate(f,a,a+b)$value+b*(1-Fab)-a*(Fab-Fa)
  return(Ey)
}
```

```{r}
#loglogistic 
df_price1 <- data.frame(`보상한도`= NA, `평균사고심도`= NA, `보험료`=NA )

i<-1
for(b in c(10000,50000,100000)){
    Ey1 <- Ey.loglogi(data3$x,0,b)
    price1 <- Ey1*En
    df_price1[i,] <- c(b,round(Ey1,3), paste(format(round(price1,3)*10000,big.mark = ","),"원"))
    i <- i+1
}

df_price1
```

```{r}
# pareto 
df_price2 <- data.frame(`보상한도`= NA, `평균사고심도`= NA, `보험료`=NA )

i<-1
for(b in c(10000,50000,100000)){
    Ey2 <- Ey.pareto(data3$x,0,b)
    price2 <- Ey2*En
    df_price2[i,] <- c(b, round(Ey2,3), paste(format(round(price2,3)*10000,big.mark = ","),"원"))
    i <- i+1
}

df_price2
```


## (d) 위에서 구한 보험료를 2008-2012년도에 적용했을 때 손해율을 구하고 결과의 의미 및 문제점을 검토하고 개선방안을 제시하시오.

```{r}
f.price <- function(demage,b,num){
    price1 <- Ey.loglogi(data3$x,0,b)*En
    price2 <- Ey.pareto(data3$x,0,b)*En
    total.school <-num
    result1 <- round(demage/(num*price1)*100,3)
    result2 <- round(demage/(num*price2)*100,3)
    
    return(c(result1,result2))
}

demage <- c(176163,89734,139708,81843,115335)
num <- c(19780,19893,19989,20366,20527)
year <- seq(2008,2012,1)
```


```{r}
loss_ratio <- data.frame(year = NA , `보상한도` = NA, `loglogistic_손해율`=NA, `Pareto_손해율` = NA)
j <- 1
for (i in 1:5){
  for(b in c(10000,50000,100000)){
      loss_ratio[j,] <- c(year[i] , b, paste(f.price(demage[i],b,num[[i]])[[1]],"%"),
                     paste(f.price(demage[i],b,num[[i]])[[2]], "%"))
      j <- j+1
  }
}

loss_ratio
```












